<?xml version="1.0" encoding="utf-8"?>
<processDataSet xmlns:epd="http://www.iai.kit.edu/EPD/2013" xmlns:common="http://lca.jrc.it/ILCD/Common" xsi:schemaLocation="http://lca.jrc.it/ILCD/Process ../../schemas/EPD_DataSet.xsd" version="1.1" locations="../ILCDLocations.xml" xmlns:xsi="http://www.w3.org/2001/XMLSchema-instance" xmlns="http://lca.jrc.it/ILCD/Process">
<processInformation>
<dataSetInformation>
<common:UUID>3f26699c-4bcc-415d-b247-920299ac384a</common:UUID>
<name>
<baseName xml:lang="de">VARIFLEX Raumtrennsystem</baseName>
<baseName xml:lang="en">VARIFLEX Partition System</baseName>
<functionalUnitFlowProperties xml:lang="de" />
</name>
<classificationInformation>
<common:classification name="OEKOBAU.DAT">
<common:class level="0" classId="10">Komposite</common:class>
<common:class level="1" classId="10.1">Systembauteile</common:class>
<common:class level="2" classId="10.1.04">Innenwände</common:class>
</common:classification>
<common:classification name="IBUCategories">
<common:class level="0">02 Bauprodukte</common:class>
<common:class level="1">Raumtrennsysteme</common:class>
<common:class level="2">Raumtrennsysteme</common:class>
</common:classification>
</classificationInformation>
<common:generalComment xml:lang="de">Das Raumtrennsystem VARIFLEX ist ein horizontal bewegliches schalldämmendes Trennwandsystem in Stahl-Aluminium-Konstruktion bestehend aus unabhängig voneinander verfahrbaren Einzel-elementen mit folgenden Eigenschaften:·       vielfältige Ausführungsmöglichkeiten,·       Deckplatten akustisch freischwingend aufgehängt,·       Elementhöhen bis zu 14,5 m.</common:generalComment>
<common:generalComment xml:lang="en">The VARIFLEX is a horizontally operable soundinsulatingpartition system of steel and aluminiumconstruction comprised of independently movingindividual elements with the followingcharacteristics:Wide range of design alternativesFreely oscillating mounted cover panels for optimum acoustic performanceElement heights up to 14.5 m</common:generalComment>
</dataSetInformation>
<quantitativeReference>
<referenceToReferenceFlow>0</referenceToReferenceFlow>
</quantitativeReference>
<time>
<common:referenceYear>2012</common:referenceYear>
<common:dataSetValidUntil>2017</common:dataSetValidUntil>
</time>
<geography>
<locationOfOperationSupplyOrProduction location="DE" />
</geography>
<technology>
<technologyDescriptionAndIncludedProcesses xml:lang="de">Das VARIFLEX Raumtrennsystem besteht aus Spanplatten, Bitumenfolie, Stahl-, Kunststoff-, Zinkguss- sowie Kupfer Bauteilen, eloxierten Alu-Profilen, Glaswolle und Papier. Für den Elementrahmen werden vertikal Aluminiumprofile und horizontal Stahlprofile benötigt. Die Aluminiumvertikalprofile werden zugeschnitten und an den Enden mit Ausschnitten für die PU-Endstückeder Dichtleisten versehen. An den Positionen der horizontalen Stahlprofile werden Bohrungen gestanzt. Die auf Länge gesägten Stahlprofile werden gestanzt und ausgeschnitten. In den Kammern der Vertikalprofile werden Dichtprofile und Magnetbänder eingezogen. Für die obere und untere Abdichtung werden geschnittene Aluminiumprofile und PU-Formteile als Dichtleisten zusammengefügt. Zur späteren Betätigung dieser Dichtleisten werden Druckrohre aus Stahlrohren und Druckfedern durch verdrücken der Einzelteile vorgefertigt. Auf einem Montagetisch werden die horizontalen Stahlprofile und die vertikalen Aluminiumprofile fixiert. Die Vertikalprofile werden mit Schrauben an den Enden der horizontalen Profile befestigt. So entsteht der Elementrahmen des Trennwandelementes. Am mittleren Horizontalprofil wird eine (vom Zulieferer vorgefertigte) Ausfahreinheit (Spindelsystem im Prinzip eines Wagenhebers) befestigt. An dieser Ausfahreinheit werden die vorgefertigten Druckrohre und ein Bedienrohr verschweißt. An die oberen und unteren Enden der Druckrohre werden mit Splinten die vorgefertigten Dichtleisten befestigt. In den Hohlräumen des entstandenen Elementrahmens wird Mineralwolle eingefügt. Diese Mineralwolle wird an beiden Seiten des Elementrahmens durch geklebtes Kraftpapier abgedeckt. Für die beidseitigen Deckplatten werden beschichtete Spanlatten auf das vorgesehene Maß gesägt. Späne und Reste werden abgesaugt und gesammelt. Auf die Rückseite der Spanplatten werden an vorgesehener Position Aufhängebleche für die spätere Befestigung zum Elementrahmen aufgeschraubt. Die Deckplatten und die Elementrahmen werden auf Paletten verpackt. Der Transport zur und auf der Baustelle erfolgt wegen der hohen Gewichte der einzelnen Teile/Baugruppen getrennt. Der Zusammenbau des Rahmens mit der Deckplatte erfolgt durch einfaches Aufhängen und Einklemmen der Deckplatten auf der Baustelle. 
Technische Daten: 
·       Schalldämm-Maß R in [dB] = 38 dB bis 57 dB nach DIN EN ISO 140-3:2005·       Wärmedurchgangskoeffizient (U-Wert) in [W/(m²K)] = 0,55 bis 0,67 – berechnet nach ISO 6946·       Last aus Wandgewicht in [kN/m²] = 0,36 bis 0,59 
Deklarierte Einheit: 
Die deklarierte Einheit ist 1 m² des Raumtrennsystems VARIFLEX Vollelement inklusive der Verpackungsmaterialien, exklusive der jeweiligen Befestigungsmittel und Dichtstoffe an den Randbereichen zu Wand, Boden und Decke.</technologyDescriptionAndIncludedProcesses>
<technologyDescriptionAndIncludedProcesses xml:lang="en">The element frame is constructed from vertical aluminium profiles and horizontal steel profiles. The aluminium vertical profiles are cut to size and provided at the end with recesses for the PU end caps and the sealing strips. Holes are stamped at the positions where the horizontal steel profiles are connected. The steel profiles are sawn to length, stamped and recessed. Sealing extrusions and magnetic strips are inserted in the chambers of the vertical profiles. The top and bottom sealing strips are provided by assembling together cut aluminium profiles and PU mouldings. Thrust tubes of steel and compression springs for operating the sealing strips are prefabricated by pressure-joining the individual components to create an interference fit. The horizontal steel profiles and the vertical aluminium profiles are secured to an assembly bench. The vertical profiles are bolted at the ends to the horizontal profiles. Thus completes assembly of the baseframe for the partition element. An actuator in the form of a spindle system (preassembled by the subsupplier) based on the same operating principle as a car jack is fitted to the centre horizontal profile. The prefabricated thrust tubes and an operating tube are welded to this actuator. The pre-assembled sealing strips are mounted on the top and bottom ends of the thrust tubes by means of split pins. Mineral wool is inserted in the cavities of the element frame thus created. The mineral wool is covered on both sides of the element frame with adhesive-bonded kraft paper. Coated particle board is cut to the required size to create the cover panels for the two faces of the element. Sawdust, chips, swarf and residues are vacuumed up and collected. Suspension-type attachments are bolted at the required position on the back of the particle board cover panels to enable subsequent attachment to the element frame. The cover panels and the element frames are packed on pallets. Due to the high weights of the individual components and assemblies, they are packed separately for transport to and handling at the site. The elements are made up by simply hanging and clamping the cover panels to the frames on site. The offcuts are collected and sent to a disposal company for recycling (see section 2.16). 
Technical data: 
Sound insulation index R in [dB] = 38 dB to 57 dB per DIN EN ISO 140-3:2005Heat transfer coefficient (U value) in [W/(m²K)] = 0.55 to 0.67 – calculated in accordance with ISO 6946Load arising from the partition weight in [kN/m²] = 0.36 to 0.59 
Declared unit: 
The declared unit is 1 m2 of the fullwall element ofthe VARIFLEX partition system (movable wall)including packaging materials but excluding theassociated fixing materials and the interfaces withthe stationary wall, floor and ceiling.</technologyDescriptionAndIncludedProcesses>
<technologicalApplicability xml:lang="de">Die unabhängig voneinander verfahrbaren Einzelelemente werden in Deckenschienen in die gewünschte Position gefahren. Für ein schalldämmendes und standfestes Abdichten der Elemente zum Boden, zur Wand und Deckenschiene werden die Elemente über eine Spindelmechanik mittels Bedienkurbel manuell verspannt.Das Raumtrennwandsystem bietet eine flexible Raumnutzung durch eine multifunktionale und offene Raumgestaltung:·       Mit beweglichen VARIFLEX Trennwänden werden Flächen und Räume geteilt.·       Entsprechend der Gruppengröße können die Raumgrößen angepasst werden.·       Die hohe Schalldämmung ermöglicht Parallelveranstaltungen.·       Flächen und Räume werden effizienter genutzt.Anwendungsbereiche u. a.: Büros, Hotels, Tagungszentren, Messen, Schulen, kirchliche Einrichtungen und Ateliers.</technologicalApplicability>
<technologicalApplicability xml:lang="en">The separate, independently operable elements aremoved into the required position on ceiling-mountedtracks. The elements feature a manual crankoperatedspindle mechanism enabling them to beclamped in position for enhanced stability andeffective sealing against the floor, wall and ceilingtrack. The partition system offers flexible, transparentroom occupancy with multifunctional and openspatial configuration:Areas and rooms can be divided by operable VARIFLEX partitionsRoom sizes can be adapted to group sizeHigh level of sound insulation means different events can be held simultaneously in adjacent roomsAreas and rooms can be used with greater efficiencyApplications include: Offices, hotels, conferencecentres, fairs and exhibitions, schools, religiousamenities and studios</technologicalApplicability>
<referenceToTechnologyFlowDiagrammOrPicture uri="../sources/f0988faf-8e37-4a1c-a191-3e8841783091.xml" type="source data set" refObjectId="f0988faf-8e37-4a1c-a191-3e8841783091">
<common:shortDescription xml:lang="de">Deklarierte Einheit</common:shortDescription>
</referenceToTechnologyFlowDiagrammOrPicture>
</technology>
</processInformation>
<modellingAndValidation>
<LCIMethodAndAllocation>
<typeOfDataSet>EPD</typeOfDataSet>
<referenceToLCAMethodDetails type="source data set" refObjectId="ffb8d923-747e-4e33-afb5-20573f32d431">
<common:shortDescription xml:lang="de">Raumtrennsysteme.pdf</common:shortDescription>
</referenceToLCAMethodDetails>
<common:other>
<epd:subType xmlns="http://www.iai.kit.edu/EPD/2013">specific dataset</epd:subType>
</common:other>
</LCIMethodAndAllocation>
<dataSourcesTreatmentAndRepresentativeness>
<referenceToDataSource type="source data set" refObjectId="d535f921-62d4-4ec7-a043-57d21b34f15c">
<common:shortDescription xml:lang="de">VARIFLEX Raumtrennsystem.pdf</common:shortDescription>
</referenceToDataSource>
<referenceToDataSource type="source data set" refObjectId="28d74cc0-db8b-4d7e-bc44-5f6d56ce0c4a">
<common:shortDescription xml:lang="de">GaBi Database (all versions)</common:shortDescription>
</referenceToDataSource>
<referenceToDataSource type="source data set" refObjectId="b9fdf525-e9b8-47a0-b897-2ecfe7e2cff5">
<common:shortDescription xml:lang="de">GaBi database SP20 2013</common:shortDescription>
</referenceToDataSource>
<useAdviceForDataSet xml:lang="de">Gültigkeitsbereich: 
Die Ökobilanz beruht auf Daten, die für das übergreifende, einzelne Geschäftsjahr 2011 und 2012 am Produktionsstandort Westerstede/Ocholt, Deutschland erhoben wurden. 
Systemgrenze: 
Typ der EPD: Wiege bis Bahre (mit Optionen)Berücksichtigt werden gemäß EN 15804 folgende Module:Produktstadium: A1 – A3Die Extraktion und Aufbereitung der Rohstoffe und Biomasseproduktion und -aufbereitung inklusive aller entsprechenden Vorketten einschließlich der Bereitstellung von Strom, Dampf und Wärme aus primären Energierohstoffen inklusive deren Extraktion, Raffinerie und Transport sowie der notwendigen Beschaffungstransporte bis zum Werkstor und der Herstellung der Verpackung werden in diesem Modul berücksichtigt. Weitere Informationen sind Kapitel 3.8 zu entnehmen.Baustadium: A4 – A5Dieses Modul umfasst den Distributionsweg sowie die energetische Verwertung der Verpackungsmaterialien.Entsorgungsstadium: C2 – C3In diesem Modul werden die Transporte zur Recyclinganlage sowie Sammel-, Aufbereitungs- und Verwertungsaufwand berücksichtigt. Gutschriften: DDie entstehenden Wertströme des stofflichen Recyclings und der energetischen Verwertung für ein nachgelagertes Produktsystem werden in diesem Modul ausgewiesen.Die Ökobilanz wurde für den Bezugsraum Deutschland erstellt. Dies bedeutet, dass neben den Produktionsprozessen unter diesen Randbedingungen auch die für Deutschland relevanten Vorstufen, wie Strom oder Energieträgerbereitstellung, verwendet wurden.</useAdviceForDataSet>
<useAdviceForDataSet xml:lang="en">Scope: 
The life cycle assessment (LCA) is based on data acquired for the 2011-2012 financial year (June 30 to June 30) at the production site in Westerstede/Ocholt, Germany. 
System boundary: 
EPD type: Cradle to grave (with options)In accordance with EN 15804, the followingmodules have been given consideration:Product stage: A1 – A3The extraction and processing of the raw materialsand biomass production and processing, includingall relevant upstream activities, the provision ofelectricity, steam and heat from primary fuels, andalso the extraction, refining and transportation ofsame, together with the necessary delivery transportation to the factory gate and manufactureof the packaging are incorporated in this module.For further information, please consult section 3.8.Construction stage: A4 – A5This module encompasses the distribution channelsand the process of energy recovery from thepackaging materials.End of Life stage: C2 – C3Included in this module are transportation to therecycling facility and the collection, processing andrecovery processes applied.Credits: DThe resultant value streams arising from materialrecycling and energy recovery for the downstreamproduct system are indicated in this module.The life cycle assessment was prepared for thereference territory of Germany. This means that, inaddition to the production processes performedunder these conditions, the upstream stagesrelevant for Germany, such as electricity generationor fuel provision, have also been taken into account.</useAdviceForDataSet>
</dataSourcesTreatmentAndRepresentativeness>
<validation>
<review type="Accredited third party review">
<common:referenceToNameOfReviewerAndInstitution uri="../contacts/d111dbec-b024-4be5-86c5-752d6eb2cf95.xml" type="contact data set" refObjectId="d111dbec-b024-4be5-86c5-752d6eb2cf95">
<common:shortDescription xml:lang="de">IBU</common:shortDescription>
</common:referenceToNameOfReviewerAndInstitution>
<common:referenceToCompleteReviewReport type="source data set" />
</review>
</validation>
<complianceDeclarations>
<compliance>
<common:referenceToComplianceSystem uri="../sources/b00f9ec0-7874-11e3-981f-0800200c9a66.xml" type="source data set" refObjectId="b00f9ec0-7874-11e3-981f-0800200c9a66">
<common:shortDescription xml:lang="de">DIN EN 15804</common:shortDescription>
</common:referenceToComplianceSystem>
</compliance>
<compliance>
<common:referenceToComplianceSystem type="source data set">
<common:shortDescription xml:lang="de">ISO 14025</common:shortDescription>
</common:referenceToComplianceSystem>
</compliance>
</complianceDeclarations>
</modellingAndValidation>
<administrativeInformation>
<dataEntryBy>
<common:timeStamp>2012-10-26T00:00:00</common:timeStamp>
<common:referenceToDataSetFormat uri="../sources/a97a0155-0234-4b87-b4ce-a45da52f2a40.xml" type="source data set" refObjectId="a97a0155-0234-4b87-b4ce-a45da52f2a40">
<common:shortDescription xml:lang="de">ILCD Format 1.1</common:shortDescription>
</common:referenceToDataSetFormat>
<common:referenceToDataSetFormat uri="../sources/cba73800-7874-11e3-981f-0800200c9a66.xml" type="source data set" refObjectId="cba73800-7874-11e3-981f-0800200c9a66">
<common:shortDescription xml:lang="de">EPD-Datenformaterweiterungen</common:shortDescription>
</common:referenceToDataSetFormat>
<common:referenceToPersonOrEntityEnteringTheData uri="../contacts/6b539b8a-10e3-4004-8ccc-a79f169aa339.xml" type="contact data set" refObjectId="6b539b8a-10e3-4004-8ccc-a79f169aa339">
<common:shortDescription xml:lang="de">brands and values GmbH</common:shortDescription>
</common:referenceToPersonOrEntityEnteringTheData>
</dataEntryBy>
<publicationAndOwnership>
<common:dataSetVersion>00.04.000</common:dataSetVersion>
<common:referenceToOwnershipOfDataSet uri="../contacts/b23e090c-f3f4-48e7-84d1-40b6ea26e26c.xml" type="contact data set" refObjectId="b23e090c-f3f4-48e7-84d1-40b6ea26e26c">
<common:shortDescription xml:lang="de">DORMA Hüppe Raumtrennsysteme GmbH + Co. KG</common:shortDescription>
</common:referenceToOwnershipOfDataSet>
<common:copyright>false</common:copyright>
</publicationAndOwnership>
</administrativeInformation>
<exchanges>
<exchange dataSetInternalID="0">
<referenceToFlowDataSet uri="../flows/82fb9b28-d186-fbdf-7053-be8a416840af.xml" type="flow data set" refObjectId="82fb9b28-d186-fbdf-7053-be8a416840af">
<common:shortDescription xml:lang="de">VARIFLEX Vollelement 1m² (VARIFLEX Vollelement 1m²)</common:shortDescription>
</referenceToFlowDataSet>
<meanAmount>1</meanAmount>
<referencesToDataSource />
</exchange>
<exchange dataSetInternalID="1">
<referenceToFlowDataSet uri="../flows/20f32be5-0398-4288-9b6d-accddd195317.xml" type="flow data set" refObjectId="20f32be5-0398-4288-9b6d-accddd195317">
<common:shortDescription xml:lang="de">Erneuerbare Primärenergie als Energieträger (PERE)</common:shortDescription>
</referenceToFlowDataSet>
<functionType>General reminder flow</functionType>
<exchangeDirection>Input</exchangeDirection>
<referencesToDataSource />
<common:other>
<epd:referenceToUnitGroupDataSet uri="../unitgroups/93a60a57-a3c8-11da-a746-0800200c9a66.xml" type="unit group data set" refObjectId="93a60a57-a3c8-11da-a746-0800200c9a66">
<common:shortDescription xml:lang="de">MJ</common:shortDescription>
</epd:referenceToUnitGroupDataSet>
<epd:amount epd:module="A1">856</epd:amount>
<epd:amount epd:module="A2">0.381</epd:amount>
<epd:amount epd:module="A3">-4.23</epd:amount>
<epd:amount epd:module="A4">1.02</epd:amount>
<epd:amount epd:module="A5">0.101</epd:amount>
<epd:amount epd:module="C2">0.249</epd:amount>
<epd:amount epd:module="C3">2.3</epd:amount>
<epd:amount epd:module="D">-132</epd:amount>
</common:other>
</exchange>
<exchange dataSetInternalID="2">
<referenceToFlowDataSet uri="../flows/fb3ec0de-548d-4508-aea5-00b73bf6f702.xml" type="flow data set" refObjectId="fb3ec0de-548d-4508-aea5-00b73bf6f702">
<common:shortDescription xml:lang="de">Erneuerbare Primärenergie zur stofflichen Nutzung (PERM)</common:shortDescription>
</referenceToFlowDataSet>
<functionType>General reminder flow</functionType>
<exchangeDirection>Input</exchangeDirection>
<referencesToDataSource />
<common:other>
<epd:referenceToUnitGroupDataSet uri="../unitgroups/93a60a57-a3c8-11da-a746-0800200c9a66.xml" type="unit group data set" refObjectId="93a60a57-a3c8-11da-a746-0800200c9a66">
<common:shortDescription xml:lang="de">MJ</common:shortDescription>
</epd:referenceToUnitGroupDataSet>
<epd:amount epd:module="A1">0</epd:amount>
<epd:amount epd:module="A2">0</epd:amount>
<epd:amount epd:module="A3">0</epd:amount>
<epd:amount epd:module="A4">0</epd:amount>
<epd:amount epd:module="A5">0</epd:amount>
<epd:amount epd:module="C2">0</epd:amount>
<epd:amount epd:module="C3">0</epd:amount>
<epd:amount epd:module="D">0</epd:amount>
</common:other>
</exchange>
<exchange dataSetInternalID="3">
<referenceToFlowDataSet uri="../flows/53f97275-fa8a-4cdd-9024-65936002acd0.xml" type="flow data set" refObjectId="53f97275-fa8a-4cdd-9024-65936002acd0">
<common:shortDescription xml:lang="de">Total erneuerbare Primärenergie (PERT)</common:shortDescription>
</referenceToFlowDataSet>
<functionType>General reminder flow</functionType>
<exchangeDirection>Input</exchangeDirection>
<referencesToDataSource />
<common:other>
<epd:referenceToUnitGroupDataSet uri="../unitgroups/93a60a57-a3c8-11da-a746-0800200c9a66.xml" type="unit group data set" refObjectId="93a60a57-a3c8-11da-a746-0800200c9a66">
<common:shortDescription xml:lang="de">MJ</common:shortDescription>
</epd:referenceToUnitGroupDataSet>
<epd:amount epd:module="A1">856</epd:amount>
<epd:amount epd:module="A2">0.381</epd:amount>
<epd:amount epd:module="A3">-4.23</epd:amount>
<epd:amount epd:module="A4">1.02</epd:amount>
<epd:amount epd:module="A5">0.101</epd:amount>
<epd:amount epd:module="C2">0.249</epd:amount>
<epd:amount epd:module="C3">2.3</epd:amount>
<epd:amount epd:module="D">-132</epd:amount>
</common:other>
</exchange>
<exchange dataSetInternalID="4">
<referenceToFlowDataSet uri="../flows/ac857178-2b45-46ec-892a-a9a4332f0372.xml" type="flow data set" refObjectId="ac857178-2b45-46ec-892a-a9a4332f0372">
<common:shortDescription xml:lang="de">Nicht-erneuerbare Primärenergie als Energieträger (PENRE)</common:shortDescription>
</referenceToFlowDataSet>
<functionType>General reminder flow</functionType>
<exchangeDirection>Input</exchangeDirection>
<referencesToDataSource />
<common:other>
<epd:referenceToUnitGroupDataSet uri="../unitgroups/93a60a57-a3c8-11da-a746-0800200c9a66.xml" type="unit group data set" refObjectId="93a60a57-a3c8-11da-a746-0800200c9a66">
<common:shortDescription xml:lang="de">MJ</common:shortDescription>
</epd:referenceToUnitGroupDataSet>
<epd:amount epd:module="A1">1520</epd:amount>
<epd:amount epd:module="A2">9.6</epd:amount>
<epd:amount epd:module="A3">-15.4</epd:amount>
<epd:amount epd:module="A4">25.6</epd:amount>
<epd:amount epd:module="A5">2.15</epd:amount>
<epd:amount epd:module="C2">6.38</epd:amount>
<epd:amount epd:module="C3">-48.4</epd:amount>
<epd:amount epd:module="D">-1020</epd:amount>
</common:other>
</exchange>
<exchange dataSetInternalID="5">
<referenceToFlowDataSet uri="../flows/1421caa0-679d-4bf4-b282-0eb850ccae27.xml" type="flow data set" refObjectId="1421caa0-679d-4bf4-b282-0eb850ccae27">
<common:shortDescription xml:lang="de">Nicht-erneuerbare Primärenergie zur stofflichen Nutzung (PENRM)</common:shortDescription>
</referenceToFlowDataSet>
<functionType>General reminder flow</functionType>
<exchangeDirection>Input</exchangeDirection>
<referencesToDataSource />
<common:other>
<epd:referenceToUnitGroupDataSet uri="../unitgroups/93a60a57-a3c8-11da-a746-0800200c9a66.xml" type="unit group data set" refObjectId="93a60a57-a3c8-11da-a746-0800200c9a66">
<common:shortDescription xml:lang="de">MJ</common:shortDescription>
</epd:referenceToUnitGroupDataSet>
<epd:amount epd:module="A1">0.000664</epd:amount>
<epd:amount epd:module="A2">0</epd:amount>
<epd:amount epd:module="A3">2.68E-09</epd:amount>
<epd:amount epd:module="A4">0</epd:amount>
<epd:amount epd:module="A5">1.98E-10</epd:amount>
<epd:amount epd:module="C2">0</epd:amount>
<epd:amount epd:module="C3">2.46E-06</epd:amount>
<epd:amount epd:module="D">-2.06E-08</epd:amount>
</common:other>
</exchange>
<exchange dataSetInternalID="6">
<referenceToFlowDataSet uri="../flows/06159210-646b-4c8d-8583-da9b3b95a6c1.xml" type="flow data set" refObjectId="06159210-646b-4c8d-8583-da9b3b95a6c1">
<common:shortDescription xml:lang="de">Total nicht erneuerbare Primärenergie (PENRT)</common:shortDescription>
</referenceToFlowDataSet>
<functionType>General reminder flow</functionType>
<exchangeDirection>Input</exchangeDirection>
<referencesToDataSource />
<common:other>
<epd:referenceToUnitGroupDataSet uri="../unitgroups/93a60a57-a3c8-11da-a746-0800200c9a66.xml" type="unit group data set" refObjectId="93a60a57-a3c8-11da-a746-0800200c9a66">
<common:shortDescription xml:lang="de">MJ</common:shortDescription>
</epd:referenceToUnitGroupDataSet>
<epd:amount epd:module="A1">1520</epd:amount>
<epd:amount epd:module="A2">9.6</epd:amount>
<epd:amount epd:module="A3">-15.4</epd:amount>
<epd:amount epd:module="A4">25.6</epd:amount>
<epd:amount epd:module="A5">2.15</epd:amount>
<epd:amount epd:module="C2">6.38</epd:amount>
<epd:amount epd:module="C3">-48.4</epd:amount>
<epd:amount epd:module="D">-1020</epd:amount>
</common:other>
</exchange>
<exchange dataSetInternalID="7">
<referenceToFlowDataSet uri="../flows/c6a1f35f-2d09-4f54-8dfb-97e502e1ce92.xml" type="flow data set" refObjectId="c6a1f35f-2d09-4f54-8dfb-97e502e1ce92">
<common:shortDescription xml:lang="de">Einsatz von Sekundärstoffen (SM)</common:shortDescription>
</referenceToFlowDataSet>
<functionType>General reminder flow</functionType>
<exchangeDirection>Input</exchangeDirection>
<referencesToDataSource />
<common:other>
<epd:referenceToUnitGroupDataSet uri="../unitgroups/ad38d542-3fe9-439d-9b95-2f5f7752acaf.xml" type="unit group data set" refObjectId="ad38d542-3fe9-439d-9b95-2f5f7752acaf">
<common:shortDescription xml:lang="de">kg</common:shortDescription>
</epd:referenceToUnitGroupDataSet>
<epd:amount epd:module="A1">5.73</epd:amount>
<epd:amount epd:module="A2">0</epd:amount>
<epd:amount epd:module="A3">0</epd:amount>
<epd:amount epd:module="A4">0</epd:amount>
<epd:amount epd:module="A5">0</epd:amount>
<epd:amount epd:module="C2">0</epd:amount>
<epd:amount epd:module="C3">0</epd:amount>
<epd:amount epd:module="D">0</epd:amount>
</common:other>
</exchange>
<exchange dataSetInternalID="8">
<referenceToFlowDataSet uri="../flows/64333088-a55f-4aa2-9a31-c10b07816787.xml" type="flow data set" refObjectId="64333088-a55f-4aa2-9a31-c10b07816787">
<common:shortDescription xml:lang="de">Erneuerbare Sekundärbrennstoffe (RSF)</common:shortDescription>
</referenceToFlowDataSet>
<functionType>General reminder flow</functionType>
<exchangeDirection>Input</exchangeDirection>
<referencesToDataSource />
<common:other>
<epd:referenceToUnitGroupDataSet uri="../unitgroups/93a60a57-a3c8-11da-a746-0800200c9a66.xml" type="unit group data set" refObjectId="93a60a57-a3c8-11da-a746-0800200c9a66">
<common:shortDescription xml:lang="de">MJ</common:shortDescription>
</epd:referenceToUnitGroupDataSet>
<epd:amount epd:module="A1">0</epd:amount>
<epd:amount epd:module="A2">0</epd:amount>
<epd:amount epd:module="A3">0</epd:amount>
<epd:amount epd:module="A4">0</epd:amount>
<epd:amount epd:module="A5">0</epd:amount>
<epd:amount epd:module="C2">0</epd:amount>
<epd:amount epd:module="C3">0</epd:amount>
<epd:amount epd:module="D">0</epd:amount>
</common:other>
</exchange>
<exchange dataSetInternalID="9">
<referenceToFlowDataSet uri="../flows/89def144-d39a-4287-b86f-efde453ddcb2.xml" type="flow data set" refObjectId="89def144-d39a-4287-b86f-efde453ddcb2">
<common:shortDescription xml:lang="de">Nicht erneuerbare Sekundärbrennstoffe (NRSF)</common:shortDescription>
</referenceToFlowDataSet>
<functionType>General reminder flow</functionType>
<exchangeDirection>Input</exchangeDirection>
<referencesToDataSource />
<common:other>
<epd:referenceToUnitGroupDataSet uri="../unitgroups/93a60a57-a3c8-11da-a746-0800200c9a66.xml" type="unit group data set" refObjectId="93a60a57-a3c8-11da-a746-0800200c9a66">
<common:shortDescription xml:lang="de">MJ</common:shortDescription>
</epd:referenceToUnitGroupDataSet>
<epd:amount epd:module="A1">0</epd:amount>
<epd:amount epd:module="A2">0</epd:amount>
<epd:amount epd:module="A3">0</epd:amount>
<epd:amount epd:module="A4">0</epd:amount>
<epd:amount epd:module="A5">0</epd:amount>
<epd:amount epd:module="C2">0</epd:amount>
<epd:amount epd:module="C3">0</epd:amount>
<epd:amount epd:module="D">0</epd:amount>
</common:other>
</exchange>
<exchange dataSetInternalID="10">
<referenceToFlowDataSet uri="../flows/3cf952c8-f3a4-461d-8c96-96456ca62246.xml" type="flow data set" refObjectId="3cf952c8-f3a4-461d-8c96-96456ca62246">
<common:shortDescription xml:lang="de">Einsatz von Süßwasserressourcen (FW)</common:shortDescription>
</referenceToFlowDataSet>
<functionType>General reminder flow</functionType>
<exchangeDirection>Input</exchangeDirection>
<referencesToDataSource />
<common:other>
<epd:referenceToUnitGroupDataSet uri="../unitgroups/cd950537-0a98-4044-9ba7-9f9a68d0a504.xml" type="unit group data set" refObjectId="cd950537-0a98-4044-9ba7-9f9a68d0a504">
<common:shortDescription xml:lang="de">m^3</common:shortDescription>
</epd:referenceToUnitGroupDataSet>
<epd:amount epd:module="A1">355</epd:amount>
<epd:amount epd:module="A2">0.0355</epd:amount>
<epd:amount epd:module="A3">-4.41</epd:amount>
<epd:amount epd:module="A4">0.0949</epd:amount>
<epd:amount epd:module="A5">0.339</epd:amount>
<epd:amount epd:module="C2">0.024</epd:amount>
<epd:amount epd:module="C3">2.8</epd:amount>
<epd:amount epd:module="D">-0.336</epd:amount>
</common:other>
</exchange>
<exchange dataSetInternalID="11">
<referenceToFlowDataSet uri="../flows/430f9e0f-59b2-46a0-8e0d-55e0e84948fc.xml" type="flow data set" refObjectId="430f9e0f-59b2-46a0-8e0d-55e0e84948fc">
<common:shortDescription xml:lang="de">Gefährlicher Abfall zur Deponie (HWD)</common:shortDescription>
</referenceToFlowDataSet>
<functionType>General reminder flow</functionType>
<exchangeDirection>Output</exchangeDirection>
<referencesToDataSource />
<common:other>
<epd:referenceToUnitGroupDataSet uri="../unitgroups/ad38d542-3fe9-439d-9b95-2f5f7752acaf.xml" type="unit group data set" refObjectId="ad38d542-3fe9-439d-9b95-2f5f7752acaf">
<common:shortDescription xml:lang="de">kg</common:shortDescription>
</epd:referenceToUnitGroupDataSet>
<epd:amount epd:module="A1">0.00218</epd:amount>
<epd:amount epd:module="A2">0</epd:amount>
<epd:amount epd:module="A3">0</epd:amount>
<epd:amount epd:module="A4">0</epd:amount>
<epd:amount epd:module="A5">0</epd:amount>
<epd:amount epd:module="C2">0</epd:amount>
<epd:amount epd:module="C3">0.0595</epd:amount>
<epd:amount epd:module="D">-0.0804</epd:amount>
</common:other>
</exchange>
<exchange dataSetInternalID="12">
<referenceToFlowDataSet uri="../flows/b29ef66b-e286-4afa-949f-62f1a7b4d7fa.xml" type="flow data set" refObjectId="b29ef66b-e286-4afa-949f-62f1a7b4d7fa">
<common:shortDescription xml:lang="de">Entsorgter nicht gefährlicher Abfall (NHWD)</common:shortDescription>
</referenceToFlowDataSet>
<functionType>General reminder flow</functionType>
<exchangeDirection>Output</exchangeDirection>
<referencesToDataSource />
<common:other>
<epd:referenceToUnitGroupDataSet uri="../unitgroups/ad38d542-3fe9-439d-9b95-2f5f7752acaf.xml" type="unit group data set" refObjectId="ad38d542-3fe9-439d-9b95-2f5f7752acaf">
<common:shortDescription xml:lang="de">kg</common:shortDescription>
</epd:referenceToUnitGroupDataSet>
<epd:amount epd:module="A1">155</epd:amount>
<epd:amount epd:module="A2">0.0504</epd:amount>
<epd:amount epd:module="A3">-4.84</epd:amount>
<epd:amount epd:module="A4">0.135</epd:amount>
<epd:amount epd:module="A5">0.772</epd:amount>
<epd:amount epd:module="C2">0.0225</epd:amount>
<epd:amount epd:module="C3">-51.9</epd:amount>
<epd:amount epd:module="D">-63.6</epd:amount>
</common:other>
</exchange>
<exchange dataSetInternalID="13">
<referenceToFlowDataSet uri="../flows/3449546e-52ad-4b39-b809-9fb77cea8ff6.xml" type="flow data set" refObjectId="3449546e-52ad-4b39-b809-9fb77cea8ff6">
<common:shortDescription xml:lang="de">Entsorgter radioaktiver Abfall (RWD)</common:shortDescription>
</referenceToFlowDataSet>
<functionType>General reminder flow</functionType>
<exchangeDirection>Output</exchangeDirection>
<referencesToDataSource />
<common:other>
<epd:referenceToUnitGroupDataSet uri="../unitgroups/ad38d542-3fe9-439d-9b95-2f5f7752acaf.xml" type="unit group data set" refObjectId="ad38d542-3fe9-439d-9b95-2f5f7752acaf">
<common:shortDescription xml:lang="de">kg</common:shortDescription>
</epd:referenceToUnitGroupDataSet>
<epd:amount epd:module="A1">0.0386</epd:amount>
<epd:amount epd:module="A2">1.35E-05</epd:amount>
<epd:amount epd:module="A3">-0.00064</epd:amount>
<epd:amount epd:module="A4">3.62E-05</epd:amount>
<epd:amount epd:module="A5">4.29E-05</epd:amount>
<epd:amount epd:module="C2">8.88E-06</epd:amount>
<epd:amount epd:module="C3">0.00375</epd:amount>
<epd:amount epd:module="D">-0.0439</epd:amount>
</common:other>
</exchange>
<exchange dataSetInternalID="14">
<referenceToFlowDataSet uri="../flows/a2b32f97-3fc7-4af2-b209-525bc6426f33.xml" type="flow data set" refObjectId="a2b32f97-3fc7-4af2-b209-525bc6426f33">
<common:shortDescription xml:lang="de">Komponenten für die Wiederverwendung (CRU)</common:shortDescription>
</referenceToFlowDataSet>
<functionType>General reminder flow</functionType>
<exchangeDirection>Output</exchangeDirection>
<referencesToDataSource />
<common:other>
<epd:referenceToUnitGroupDataSet uri="../unitgroups/ad38d542-3fe9-439d-9b95-2f5f7752acaf.xml" type="unit group data set" refObjectId="ad38d542-3fe9-439d-9b95-2f5f7752acaf">
<common:shortDescription xml:lang="de">kg</common:shortDescription>
</epd:referenceToUnitGroupDataSet>
<epd:amount epd:module="A1">0</epd:amount>
<epd:amount epd:module="A2">0</epd:amount>
<epd:amount epd:module="A3">0</epd:amount>
<epd:amount epd:module="A4">0</epd:amount>
<epd:amount epd:module="A5">0</epd:amount>
<epd:amount epd:module="C2">0</epd:amount>
<epd:amount epd:module="C3">0</epd:amount>
<epd:amount epd:module="D">0</epd:amount>
</common:other>
</exchange>
<exchange dataSetInternalID="15">
<referenceToFlowDataSet uri="../flows/d7fe48a5-4103-49c8-9aae-b0b5dfdbd6ae.xml" type="flow data set" refObjectId="d7fe48a5-4103-49c8-9aae-b0b5dfdbd6ae">
<common:shortDescription xml:lang="de">Stoffe zum Recycling (MFR)</common:shortDescription>
</referenceToFlowDataSet>
<functionType>General reminder flow</functionType>
<exchangeDirection>Output</exchangeDirection>
<referencesToDataSource />
<common:other>
<epd:referenceToUnitGroupDataSet uri="../unitgroups/ad38d542-3fe9-439d-9b95-2f5f7752acaf.xml" type="unit group data set" refObjectId="ad38d542-3fe9-439d-9b95-2f5f7752acaf">
<common:shortDescription xml:lang="de">kg</common:shortDescription>
</epd:referenceToUnitGroupDataSet>
<epd:amount epd:module="A1">0</epd:amount>
<epd:amount epd:module="A2">0</epd:amount>
<epd:amount epd:module="A3">0.399</epd:amount>
<epd:amount epd:module="A4">0</epd:amount>
<epd:amount epd:module="A5">0</epd:amount>
<epd:amount epd:module="C2">0</epd:amount>
<epd:amount epd:module="C3">7.79</epd:amount>
<epd:amount epd:module="D">0</epd:amount>
</common:other>
</exchange>
<exchange dataSetInternalID="16">
<referenceToFlowDataSet uri="../flows/59a9181c-3aaf-46ee-8b13-2b3723b6e447.xml" type="flow data set" refObjectId="59a9181c-3aaf-46ee-8b13-2b3723b6e447">
<common:shortDescription xml:lang="de">Stoffe für die Energierückgewinnung (MER)</common:shortDescription>
</referenceToFlowDataSet>
<functionType>General reminder flow</functionType>
<exchangeDirection>Output</exchangeDirection>
<referencesToDataSource />
<common:other>
<epd:referenceToUnitGroupDataSet uri="../unitgroups/ad38d542-3fe9-439d-9b95-2f5f7752acaf.xml" type="unit group data set" refObjectId="ad38d542-3fe9-439d-9b95-2f5f7752acaf">
<common:shortDescription xml:lang="de">kg</common:shortDescription>
</epd:referenceToUnitGroupDataSet>
<epd:amount epd:module="A1">0</epd:amount>
<epd:amount epd:module="A2">0</epd:amount>
<epd:amount epd:module="A3">2.43</epd:amount>
<epd:amount epd:module="A4">0</epd:amount>
<epd:amount epd:module="A5">7.88</epd:amount>
<epd:amount epd:module="C2">0</epd:amount>
<epd:amount epd:module="C3">34.3</epd:amount>
<epd:amount epd:module="D">0</epd:amount>
</common:other>
</exchange>
<exchange dataSetInternalID="17">
<referenceToFlowDataSet uri="../flows/4da0c987-2b76-40d6-9e9e-82a017aaaf29.xml" type="flow data set" refObjectId="4da0c987-2b76-40d6-9e9e-82a017aaaf29">
<common:shortDescription xml:lang="de">Exportierte elektrische Energie (EEE)</common:shortDescription>
</referenceToFlowDataSet>
<functionType>General reminder flow</functionType>
<exchangeDirection>Output</exchangeDirection>
<referencesToDataSource />
<common:other>
<epd:referenceToUnitGroupDataSet uri="../unitgroups/93a60a57-a3c8-11da-a746-0800200c9a66.xml" type="unit group data set" refObjectId="93a60a57-a3c8-11da-a746-0800200c9a66">
<common:shortDescription xml:lang="de">MJ</common:shortDescription>
</epd:referenceToUnitGroupDataSet>
<epd:amount epd:module="A1">0</epd:amount>
<epd:amount epd:module="A2">0</epd:amount>
<epd:amount epd:module="A3">6.39</epd:amount>
<epd:amount epd:module="A4">0</epd:amount>
<epd:amount epd:module="A5">19.3</epd:amount>
<epd:amount epd:module="C2">0</epd:amount>
<epd:amount epd:module="C3">154</epd:amount>
<epd:amount epd:module="D">0</epd:amount>
</common:other>
</exchange>
<exchange dataSetInternalID="18">
<referenceToFlowDataSet uri="../flows/98daf38a-7a79-46d3-9a37-2b7bd0955810.xml" type="flow data set" refObjectId="98daf38a-7a79-46d3-9a37-2b7bd0955810">
<common:shortDescription xml:lang="de">Exportierte thermische Energie (EET)</common:shortDescription>
</referenceToFlowDataSet>
<functionType>General reminder flow</functionType>
<exchangeDirection>Output</exchangeDirection>
<referencesToDataSource />
<common:other>
<epd:referenceToUnitGroupDataSet uri="../unitgroups/93a60a57-a3c8-11da-a746-0800200c9a66.xml" type="unit group data set" refObjectId="93a60a57-a3c8-11da-a746-0800200c9a66">
<common:shortDescription xml:lang="de">MJ</common:shortDescription>
</epd:referenceToUnitGroupDataSet>
<epd:amount epd:module="A1">0</epd:amount>
<epd:amount epd:module="A2">0</epd:amount>
<epd:amount epd:module="A3">18.8</epd:amount>
<epd:amount epd:module="A4">0</epd:amount>
<epd:amount epd:module="A5">46.9</epd:amount>
<epd:amount epd:module="C2">0</epd:amount>
<epd:amount epd:module="C3">139</epd:amount>
<epd:amount epd:module="D">0</epd:amount>
</common:other>
</exchange>
</exchanges>
<LCIAResults>
<LCIAResult>
<referenceToLCIAMethodDataSet uri="../flows/77e416eb-a363-4258-a04e-171d843a6460.xml" type="LCIA method data set" refObjectId="77e416eb-a363-4258-a04e-171d843a6460">
<common:shortDescription xml:lang="de">Globales Erwärmungspotenzial (GWP)</common:shortDescription>
</referenceToLCIAMethodDataSet>
<common:other>
<epd:referenceToUnitGroupDataSet uri="../unitgroups/1ebf3012-d0db-4de2-aefd-ef30cedb0be1.xml" type="unit group data set" refObjectId="1ebf3012-d0db-4de2-aefd-ef30cedb0be1">
<common:shortDescription xml:lang="de">kg CO_(2)-Äq.</common:shortDescription>
</epd:referenceToUnitGroupDataSet>
<epd:amount epd:module="A1">34.9</epd:amount>
<epd:amount epd:module="A2">0.694</epd:amount>
<epd:amount epd:module="A3">3.5</epd:amount>
<epd:amount epd:module="A4">1.85</epd:amount>
<epd:amount epd:module="A5">14.6</epd:amount>
<epd:amount epd:module="C2">0.462</epd:amount>
<epd:amount epd:module="C3">58.5</epd:amount>
<epd:amount epd:module="D">-68.2</epd:amount>
</common:other>
</LCIAResult>
<LCIAResult>
<referenceToLCIAMethodDataSet uri="../flows/06dcd26f-025f-401a-a7c1-5e457eb54637.xml" type="LCIA method data set" refObjectId="06dcd26f-025f-401a-a7c1-5e457eb54637">
<common:shortDescription xml:lang="de">Abbau Potential der stratosphärischen Ozonschicht (ODP)</common:shortDescription>
</referenceToLCIAMethodDataSet>
<common:other>
<epd:referenceToUnitGroupDataSet uri="../unitgroups/88054749-b0a6-47ea-a82b-dc5b29326512.xml" type="unit group data set" refObjectId="88054749-b0a6-47ea-a82b-dc5b29326512">
<common:shortDescription xml:lang="de">kg CFC11-Äq.</common:shortDescription>
</epd:referenceToUnitGroupDataSet>
<epd:amount epd:module="A1">2.07E-05</epd:amount>
<epd:amount epd:module="A2">4.11E-11</epd:amount>
<epd:amount epd:module="A3">-9.55E-09</epd:amount>
<epd:amount epd:module="A4">9.96E-11</epd:amount>
<epd:amount epd:module="A5">-1.24E-08</epd:amount>
<epd:amount epd:module="C2">1.71E-10</epd:amount>
<epd:amount epd:module="C3">1.05E-07</epd:amount>
<epd:amount epd:module="D">-3.04E-06</epd:amount>
</common:other>
</LCIAResult>
<LCIAResult>
<referenceToLCIAMethodDataSet uri="../flows/b4274add-93b7-4905-a5e4-2e878c4e4216.xml" type="LCIA method data set" refObjectId="b4274add-93b7-4905-a5e4-2e878c4e4216">
<common:shortDescription xml:lang="de">Versauerungspotenzial von Boden und Wasser (AP)</common:shortDescription>
</referenceToLCIAMethodDataSet>
<common:other>
<epd:referenceToUnitGroupDataSet uri="../unitgroups/bc50c624-a9bc-45b1-a9b0-e6b10d00476f.xml" type="unit group data set" refObjectId="bc50c624-a9bc-45b1-a9b0-e6b10d00476f">
<common:shortDescription xml:lang="de">kg SO_(2)-Äq.</common:shortDescription>
</epd:referenceToUnitGroupDataSet>
<epd:amount epd:module="A1">0.371</epd:amount>
<epd:amount epd:module="A2">0.00321</epd:amount>
<epd:amount epd:module="A3">-0.00631</epd:amount>
<epd:amount epd:module="A4">0.00847</epd:amount>
<epd:amount epd:module="A5">0.000932</epd:amount>
<epd:amount epd:module="C2">0.00232</epd:amount>
<epd:amount epd:module="C3">-0.00788</epd:amount>
<epd:amount epd:module="D">-0.172</epd:amount>
</common:other>
</LCIAResult>
<LCIAResult>
<referenceToLCIAMethodDataSet uri="../flows/f58827d0-b407-4ec6-be75-8b69efb98a0f.xml" type="LCIA method data set" refObjectId="f58827d0-b407-4ec6-be75-8b69efb98a0f">
<common:shortDescription xml:lang="de">Eutrophierungspotenzial (EP)</common:shortDescription>
</referenceToLCIAMethodDataSet>
<common:other>
<epd:referenceToUnitGroupDataSet uri="../unitgroups/67b5401d-873c-485f-bcf3-6ae83b918822.xml" type="unit group data set" refObjectId="67b5401d-873c-485f-bcf3-6ae83b918822">
<common:shortDescription xml:lang="de">kg PO_(4)^(3)-Äq.</common:shortDescription>
</epd:referenceToUnitGroupDataSet>
<epd:amount epd:module="A1">0.0372</epd:amount>
<epd:amount epd:module="A2">0.000322</epd:amount>
<epd:amount epd:module="A3">-0.000464</epd:amount>
<epd:amount epd:module="A4">0.000842</epd:amount>
<epd:amount epd:module="A5">9.92E-05</epd:amount>
<epd:amount epd:module="C2">0.000255</epd:amount>
<epd:amount epd:module="C3">-0.00301</epd:amount>
<epd:amount epd:module="D">-0.0127</epd:amount>
</common:other>
</LCIAResult>
<LCIAResult>
<referenceToLCIAMethodDataSet uri="../flows/1e84a202-dae6-42aa-9e9d-71ea48b8be00.xml" type="LCIA method data set" refObjectId="1e84a202-dae6-42aa-9e9d-71ea48b8be00">
<common:shortDescription xml:lang="de">Bildungspotential für troposphärisches Ozon (POCP)</common:shortDescription>
</referenceToLCIAMethodDataSet>
<common:other>
<epd:referenceToUnitGroupDataSet uri="../unitgroups/01c26c17-9a76-406e-8295-f17b55fd909e.xml" type="unit group data set" refObjectId="01c26c17-9a76-406e-8295-f17b55fd909e">
<common:shortDescription xml:lang="de">kg Ethen-Äq.</common:shortDescription>
</epd:referenceToUnitGroupDataSet>
<epd:amount epd:module="A1">0.0409</epd:amount>
<epd:amount epd:module="A2">0.000765</epd:amount>
<epd:amount epd:module="A3">-0.000107</epd:amount>
<epd:amount epd:module="A4">0.00202</epd:amount>
<epd:amount epd:module="A5">0.000267</epd:amount>
<epd:amount epd:module="C2">0.000538</epd:amount>
<epd:amount epd:module="C3">0.00219</epd:amount>
<epd:amount epd:module="D">-0.0105</epd:amount>
</common:other>
</LCIAResult>
<LCIAResult>
<referenceToLCIAMethodDataSet uri="../flows/f7c73bb9-ab1a-4249-9c6d-379a0de6f67e.xml" type="LCIA method data set" refObjectId="f7c73bb9-ab1a-4249-9c6d-379a0de6f67e">
<common:shortDescription xml:lang="de">Potenzial für den abiotischen Abbau nicht fossiler Ressourcen (ADPE)</common:shortDescription>
</referenceToLCIAMethodDataSet>
<common:other>
<epd:referenceToUnitGroupDataSet uri="../unitgroups/54ccd2d9-a32a-4fc2-923d-f2c8c93e89d4.xml" type="unit group data set" refObjectId="54ccd2d9-a32a-4fc2-923d-f2c8c93e89d4">
<common:shortDescription xml:lang="de">kg Sb-Äq.</common:shortDescription>
</epd:referenceToUnitGroupDataSet>
<epd:amount epd:module="A1">0.00179</epd:amount>
<epd:amount epd:module="A2">3.17E-08</epd:amount>
<epd:amount epd:module="A3">-1.14E-06</epd:amount>
<epd:amount epd:module="A4">8.49E-08</epd:amount>
<epd:amount epd:module="A5">3.57E-07</epd:amount>
<epd:amount epd:module="C2">1.82E-08</epd:amount>
<epd:amount epd:module="C3">-6.13E-06</epd:amount>
<epd:amount epd:module="D">-1.42E-05</epd:amount>
</common:other>
</LCIAResult>
<LCIAResult>
<referenceToLCIAMethodDataSet uri="../flows/804ebcdf-309d-4098-8ed8-fdaf2f389981.xml" type="LCIA method data set" refObjectId="804ebcdf-309d-4098-8ed8-fdaf2f389981">
<common:shortDescription xml:lang="de">Potenzial für den abiotischen Abbau fossiler Brennstoffe (ADPF)</common:shortDescription>
</referenceToLCIAMethodDataSet>
<common:other>
<epd:referenceToUnitGroupDataSet uri="../unitgroups/93a60a57-a3c8-11da-a746-0800200c9a66.xml" type="unit group data set" refObjectId="93a60a57-a3c8-11da-a746-0800200c9a66">
<common:shortDescription xml:lang="de">MJ</common:shortDescription>
</epd:referenceToUnitGroupDataSet>
<epd:amount epd:module="A1">1360</epd:amount>
<epd:amount epd:module="A2">9.56</epd:amount>
<epd:amount epd:module="A3">-13.8</epd:amount>
<epd:amount epd:module="A4">25.6</epd:amount>
<epd:amount epd:module="A5">2.15</epd:amount>
<epd:amount epd:module="C2">6.36</epd:amount>
<epd:amount epd:module="C3">-59.6</epd:amount>
<epd:amount epd:module="D">-892</epd:amount>
</common:other>
</LCIAResult>
</LCIAResults>
</processDataSet>