<?xml version="1.0" encoding="utf-8"?>
<processDataSet xmlns:epd="http://www.iai.kit.edu/EPD/2013" xmlns:common="http://lca.jrc.it/ILCD/Common" xsi:schemaLocation="http://lca.jrc.it/ILCD/Process ../../schemas/EPD_DataSet.xsd" version="1.1" locations="../ILCDLocations.xml" xmlns:xsi="http://www.w3.org/2001/XMLSchema-instance" xmlns="http://lca.jrc.it/ILCD/Process">
<processInformation>
<dataSetInformation>
<common:UUID>79a8abf9-0cb7-41f2-9ff3-9f5dab5956a3</common:UUID>
<name>
<baseName xml:lang="de">MOVEO Raumtrennsystem</baseName>
<baseName xml:lang="en">MOVEO Partition System Fullwall Element</baseName>
<functionalUnitFlowProperties xml:lang="de" />
</name>
<classificationInformation>
<common:classification name="OEKOBAU.DAT">
<common:class level="0" classId="10">Komposite</common:class>
<common:class level="1" classId="10.1">Systembauteile</common:class>
<common:class level="2" classId="10.1.04">Innenwände</common:class>
</common:classification>
<common:classification name="IBUCategories">
<common:class level="0">02 Bauprodukte</common:class>
<common:class level="1">Raumtrennsysteme</common:class>
<common:class level="2">Raumtrennsysteme</common:class>
</common:classification>
</classificationInformation>
<common:generalComment xml:lang="de">Das Raumtrennsystem MOVEO ist ein horizontal bewegliches schalldämmendes Trennwandsystem in geschlossener Verbundbauweise bestehend aus unabhängig voneinander verfahrbaren Einzelelementen mit folgenden Eigenschaften:·       Hohe Stabilität bei niedrigen Flächengewichten·       Leichte Verfahrbarkeit der Wände·       ComforTronic für hohen Bedienkomfort und mehr Sicherheit·       ComfortDrive – die vollautomatische Variante·       Einheitliches Design: Alle Produktausführungen des Systems können miteinander kombiniert werden</common:generalComment>
<common:generalComment xml:lang="en">The MOVEO is a horizontally operable soundinsulating partition system of closed composite construction comprised of independently moving individual elements with the following characteristics: High stability with low weights per unit area Easy operability of the movable walls ComforTronic for maximum ease of use and enhanced safety and security ComfortDrive – the fully automatic version Designed for intercompatibility: All the product versions and models of the MOVEO system family can be readily combined</common:generalComment>
</dataSetInformation>
<quantitativeReference>
<referenceToReferenceFlow>0</referenceToReferenceFlow>
</quantitativeReference>
<time>
<common:referenceYear>2012</common:referenceYear>
<common:dataSetValidUntil>2017</common:dataSetValidUntil>
</time>
<geography>
<locationOfOperationSupplyOrProduction location="DE" />
</geography>
<technology>
<technologyDescriptionAndIncludedProcesses xml:lang="de">Das MOVEO Raumtrennsystem besteht aus einer MDF-Platte, Bitumenfolie, eloxierten Alu-Profilen, Glaswolle, Kunststoff-, Zinkguss, Kupfer- sowie Stahl Bauteilen, einem Getriebemotor, Kabel, Leiterplatinen und Papier. Aluminiumprofile für den rechteckigen Grundrahmen werden auf Länge zugesägt. In die horizontalen und vertikalen Profile werden in speziell hierfür vorgesehene Kammern Dichtprofile eingezogen und fixiert. Diese Profile werden mit Kunststoffwinkeln zu einem Rahmen zusammengefügt. Für die obere und untere Abdichtung werden aus zugeschnittenen Aluminiumprofilen und PU-Form-teilen sogenannte Dichtleisten zusammengefügt. Für die beidseitigen Deckplatten werden beschichtete MDF-Platten gesägt. Späne und Reste werden abgesaugt und gesammelt. Die Deckplatten werden umlaufend mittels Hotmelt- Kleber mit einer Kante versehen. In die oberen und unteren Profile werden elektrische Ausfahreinheiten montiert. In das obere tragende Profil werden zusätzlich Rollenaufhängungen mittels Schraubverbindung eingebaut. Die vorgefertigten Dichtleisten werden auf die Ausfahreinheiten aufgeklipst. Beidseitig oberhalb der vertikalen Profile werden Kontaktstecker mit Kabelverbindung zur Ausfahreinheit verschraubt. Die fertigen Trennwandelemente werden elektrisch auf Funktion (Aus- und Einfahren der oberen/unteren Dichtleisten) geprüft und anschließend auf eine Palette zum Versand verpackt. 
Technische Daten: 
·       Schalldämm-Maß R in [dB] = 38 dB bis 55 dB nach DIN EN ISO 140-3:2005·       Wärmedurchgangskoeffizient (U-Wert) in [W/(m²K)] = 0,42 bis 0,46 – berechnet nach ISO 6946·       Last aus Wandgewicht in [kN/m²] = 0,16 bis 0,40 
Deklarierte Einheit: 
Die deklarierte Einheit ist 1 m² des Raumtrennsystems MOVEO Vollelement inklusive der Verpackungsmaterialien, exklusive der jeweiligen Befestigungsmittel und Dichtstoffe an den Randbereichen zu Wand, Boden und Decke.</technologyDescriptionAndIncludedProcesses>
<technologyDescriptionAndIncludedProcesses xml:lang="en">1. Cutting / Pre-assembly Aluminium profiles for the rectangular baseframe are sawn to length. Sealing rail extrusions are inserted and fixed in chambers especially provided for this purpose in the horizontal and vertical profiles. The profiles are assembled together to form the frame using plastic angle brackets. The top and bottom sealing strips are provided by assembling together cut aluminium profiles and PU mouldings. Coated MDF boards are sawn to size to provide the cover panels both sides. Sawdust, chips, swarf and residues are vacuumed up and collected. The cover panels are provided with and edge using hotmelt adhesive around their periphery. 2. Final installation The pre-assembled frames and the prepared cover panels are joined together in a fully automatic hotmelt bonding machine to produce the partition element shells. Mineral wool is introduced into the element cavity. Electric sealing strip actuators are mounted on the top and bottom profiles. Roller carriers are also bolted to the top load-bearing profile. The prefabricated sealing strips are clipped onto the actuator units. Contact connectors are bolted on both ends above the vertical profiles with a cable connecting them to the actuator unit. The completed partition elements are electrically tested (extension and retraction of the top and bottom sealing strips) and then packed on a pallet for shipment. The offcuts are collected and sent to a disposal company for recycling (see section 2.16). 
Technical data: 
Sound insulation index R in [dB] = 38 dB to 55 dB per DIN EN ISO 140-3:2005Heat transfer coefficient (U value) in [W/(m²K)] = 0.42 to 0.46 – calculated in accordance with ISO 6946Load arising from the partition weight in [kN/m²] = 0.16 to 0.40 
Declared unit: 
The declared unit is 1 m² of the fullwall element of the MOVEO partition system (movable wall), excluding the associated fixing components and sealants at the interfaces with the stationary wall, floor and ceiling.</technologyDescriptionAndIncludedProcesses>
<technologicalApplicability xml:lang="de">Die unabhängig voneinander verfahrbaren Einzelelemente werden in Deckenschienen in die gewünschte Position verfahren. Für ein schalldämmendes und standfestes Abdichten der Elemente zum Boden, zur Wand und Deckenschiene werden die Elemente mittels ComforTronic gesteuert, d. h. automatisch elektromotorisch aus- bzw. eingefahren. Die Stromzuführung erfolgt von Element zu Element über stirnseitige Kontakte. Die gesamten Funktionen der Trennwand werden durch einen Mikroprozessor überwacht.Das Raumtrennsystem bietet eine flexible Raumnutzung durch eine multifunktionale und offene Raumgestaltung:·       Mit beweglichen MOVEO Trennwänden werden Flächen und Räume geteilt.·       Entsprechend der Gruppengröße können die Raumgrößen angepasst werden.·       Die hohe Schalldämmung ermöglicht Parallelveranstaltungen.·       Flächen und Räume werden effizienter genutzt. Anwendungsbereiche u. a.: Büros, Hotels, Tagungszentren, Messen, Schulen, kirchliche Einrichtungen und Ateliers.</technologicalApplicability>
<technologicalApplicability xml:lang="en">The separate, independently operable elements are moved into the required position on ceiling-mounted tracks. The elements are controlled by a ComforTronic actuator which uses an electric motorto automatically retract and extend the sealing strips, in the latter case ensuring maximum sound insulation and stability of the partition. The power is transmitted from element to element via end face contacts. All the partition functions are microprocessor-monitored.The partition system offers flexible space utilisation thanks to multifunctional and open room configuration possibilities:Movable MOVEO walls serve to separate areas and roomsRoom sizes can be adapted to group sizeHigh level of sound insulation means different events can be held simultaneously in adjacent roomsAreas and rooms can be more efficiently utilisedAreas of application include: Offices, hotels, conference centres, fairs and exhibitions, schools, religious amenities and studios</technologicalApplicability>
<referenceToTechnologyFlowDiagrammOrPicture uri="../sources/639c215a-387c-490a-9b38-7ac4396da4ef.xml" type="source data set" refObjectId="639c215a-387c-490a-9b38-7ac4396da4ef">
<common:shortDescription xml:lang="de">Deklarierte Einheit</common:shortDescription>
</referenceToTechnologyFlowDiagrammOrPicture>
</technology>
</processInformation>
<modellingAndValidation>
<LCIMethodAndAllocation>
<typeOfDataSet>EPD</typeOfDataSet>
<referenceToLCAMethodDetails type="source data set" refObjectId="4ec97eea-cebe-49cf-9410-e50b9232a43b">
<common:shortDescription xml:lang="de">Raumtrennsysteme.pdf</common:shortDescription>
</referenceToLCAMethodDetails>
<common:other>
<epd:subType xmlns="http://www.iai.kit.edu/EPD/2013">specific dataset</epd:subType>
</common:other>
</LCIMethodAndAllocation>
<dataSourcesTreatmentAndRepresentativeness>
<referenceToDataSource type="source data set" refObjectId="b45470e6-ec22-4b4a-92f4-cea43d97668f">
<common:shortDescription xml:lang="de">MOVEO Raumtrennsystem.pdf</common:shortDescription>
</referenceToDataSource>
<referenceToDataSource type="source data set" refObjectId="28d74cc0-db8b-4d7e-bc44-5f6d56ce0c4a">
<common:shortDescription xml:lang="de">GaBi Database (all versions)</common:shortDescription>
</referenceToDataSource>
<referenceToDataSource type="source data set" refObjectId="b9fdf525-e9b8-47a0-b897-2ecfe7e2cff5">
<common:shortDescription xml:lang="de">GaBi database SP20 2013</common:shortDescription>
</referenceToDataSource>
<useAdviceForDataSet xml:lang="de">Gültigkeitsbereich: 
Die Ökobilanz beruht auf Daten, die für das übergreifende, einzelne Geschäftsjahr 2011 und 2012 am Produktionsstandort Westerstede/Ocholt, Deutschland erhoben wurden. 
Systemgrenze: 
Typ der EPD: Wiege bis Bahre (mit Optionen)Berücksichtigt werden gemäß EN 15804 folgende Module:Produktstadium: A1 – A3Die Extraktion und Aufbereitung der Rohstoffe und Biomasseproduktion inklusive aller entsprechenden Vorketten einschließlich der Bereitstellung von Strom, Dampf und Wärme aus primären Energierohstoffen inklusive deren Extraktion, Raffinerie und Transport sowie der notwendigen Beschaffungstransporte bis zum Werkstor und der Herstellung der Verpackung werden in diesem Modul berücksichtigt. Weitere Details sind Kapitel 3.8 zu entnehmen.Baustadium: A4 – A5Dieses Modul umfasst den Distributionsweg sowie die energetische Verwertung der Verpackungsmaterialien.Nutzungsstadium: B6Das Nutzungsstadium bezieht sich auf den Betrieb des Gebäudes und umfasst den Energieeinsatz für den Betrieb des deklarierten Produktes.Entsorgungsstadium: C2 – C3In diesem Modul werden die Transporte zur Recyclinganlage sowie Sammel-, Aufbereitungs- und Verwertungsaufwand berücksichtigt. Gutschriften: DDie entstehenden Wertströme des stofflichen Recyclings und der energetischen Verwertung für ein nachgelagertes Produktsystem werden in diesem Modul ausgewiesen.Die Ökobilanz wurde für den Bezugsraum Deutschland erstellt. Dies bedeutet, dass neben den Produktionsprozessen unter diesen Randbedingungen auch die für Deutschland relevanten Vorstufen, wie Strom oder Energieträgerbereitstellung, verwendet wurden.</useAdviceForDataSet>
<useAdviceForDataSet xml:lang="en">Scope: 
The life cycle assessment (LCA) is based on data acquired for the 2011-2012 financial year (June 30 to June 30) at the production site in Westerstede/Ocholt, Germany. 
System boundary: 
EPD type: Cradle to grave (with options)In accordance with EN 15804, the following modules have been given consideration:Product stage: A1 – A3The extraction and processing of the raw materials and biomass production and processing, including all relevant upstream activities, the provision of electricity, steam and heat from primary fuels, and also the extraction, refining and transportation of same, together with the necessary delivery transportation to the factory gate and manufacture of the packaging are incorporated in this module. For further information, please consult section 3.8.Construction stage: A4 – A5This module encompasses the distribution channels and the process of energy recovery from the packaging materials.Use stage: B6The use stage relates to the operation of the building and  encompasses the energy input for operation of the declared product.End of life stage: C2 – C3Included in this module are transportation to the recycling facility and the collection, processing and recovery processes applied.Credits: DThe resultant value streams arising from material recycling and energy recovery for the downstream product system are indicated in this module. The life cycle assessment was prepared for the reference territory of Germany. This means that, in addition to the production processes performed under these conditions, the  upstream stages relevant for Germany, such as electricity generation or fuel provision, have also been taken into account.</useAdviceForDataSet>
</dataSourcesTreatmentAndRepresentativeness>
<validation>
<review type="Accredited third party review">
<common:referenceToNameOfReviewerAndInstitution uri="../contacts/d111dbec-b024-4be5-86c5-752d6eb2cf95.xml" type="contact data set" refObjectId="d111dbec-b024-4be5-86c5-752d6eb2cf95">
<common:shortDescription xml:lang="de">IBU</common:shortDescription>
</common:referenceToNameOfReviewerAndInstitution>
<common:referenceToCompleteReviewReport type="source data set" />
</review>
</validation>
<complianceDeclarations>
<compliance>
<common:referenceToComplianceSystem uri="../sources/b00f9ec0-7874-11e3-981f-0800200c9a66.xml" type="source data set" refObjectId="b00f9ec0-7874-11e3-981f-0800200c9a66">
<common:shortDescription xml:lang="de">DIN EN 15804</common:shortDescription>
</common:referenceToComplianceSystem>
</compliance>
<compliance>
<common:referenceToComplianceSystem type="source data set">
<common:shortDescription xml:lang="de">ISO 14025</common:shortDescription>
</common:referenceToComplianceSystem>
</compliance>
</complianceDeclarations>
</modellingAndValidation>
<administrativeInformation>
<dataEntryBy>
<common:timeStamp>2012-10-26T00:00:00</common:timeStamp>
<common:referenceToDataSetFormat uri="../sources/a97a0155-0234-4b87-b4ce-a45da52f2a40.xml" type="source data set" refObjectId="a97a0155-0234-4b87-b4ce-a45da52f2a40">
<common:shortDescription xml:lang="de">ILCD Format 1.1</common:shortDescription>
</common:referenceToDataSetFormat>
<common:referenceToDataSetFormat uri="../sources/cba73800-7874-11e3-981f-0800200c9a66.xml" type="source data set" refObjectId="cba73800-7874-11e3-981f-0800200c9a66">
<common:shortDescription xml:lang="de">EPD-Datenformaterweiterungen</common:shortDescription>
</common:referenceToDataSetFormat>
<common:referenceToPersonOrEntityEnteringTheData uri="../contacts/6b539b8a-10e3-4004-8ccc-a79f169aa339.xml" type="contact data set" refObjectId="6b539b8a-10e3-4004-8ccc-a79f169aa339">
<common:shortDescription xml:lang="de">brands and values GmbH</common:shortDescription>
</common:referenceToPersonOrEntityEnteringTheData>
</dataEntryBy>
<publicationAndOwnership>
<common:dataSetVersion>00.05.000</common:dataSetVersion>
<common:referenceToOwnershipOfDataSet uri="../contacts/b23e090c-f3f4-48e7-84d1-40b6ea26e26c.xml" type="contact data set" refObjectId="b23e090c-f3f4-48e7-84d1-40b6ea26e26c">
<common:shortDescription xml:lang="de">DORMA Hüppe Raumtrennsysteme GmbH + Co. KG</common:shortDescription>
</common:referenceToOwnershipOfDataSet>
<common:copyright>true</common:copyright>
</publicationAndOwnership>
</administrativeInformation>
<exchanges>
<exchange dataSetInternalID="0">
<referenceToFlowDataSet uri="../flows/e024f891-d37c-f6af-c8d5-305ca8150860.xml" type="flow data set" refObjectId="e024f891-d37c-f6af-c8d5-305ca8150860">
<common:shortDescription xml:lang="de">MOVEO Vollelement (MOVEO Vollelement)</common:shortDescription>
</referenceToFlowDataSet>
<meanAmount>1</meanAmount>
<referencesToDataSource />
</exchange>
<exchange dataSetInternalID="1">
<referenceToFlowDataSet uri="../flows/20f32be5-0398-4288-9b6d-accddd195317.xml" type="flow data set" refObjectId="20f32be5-0398-4288-9b6d-accddd195317">
<common:shortDescription xml:lang="de">Erneuerbare Primärenergie als Energieträger (PERE)</common:shortDescription>
</referenceToFlowDataSet>
<functionType>General reminder flow</functionType>
<exchangeDirection>Input</exchangeDirection>
<referencesToDataSource />
<common:other>
<epd:referenceToUnitGroupDataSet uri="../unitgroups/93a60a57-a3c8-11da-a746-0800200c9a66.xml" type="unit group data set" refObjectId="93a60a57-a3c8-11da-a746-0800200c9a66">
<common:shortDescription xml:lang="de">MJ</common:shortDescription>
</epd:referenceToUnitGroupDataSet>
<epd:amount epd:module="A1">707</epd:amount>
<epd:amount epd:module="A2">0.232</epd:amount>
<epd:amount epd:module="A3">-24.3</epd:amount>
<epd:amount epd:module="A4">0.631</epd:amount>
<epd:amount epd:module="A5">0.101</epd:amount>
<epd:amount epd:module="B6">172</epd:amount>
<epd:amount epd:module="C2">0.162</epd:amount>
<epd:amount epd:module="C3">-1.68</epd:amount>
<epd:amount epd:module="D">-205</epd:amount>
</common:other>
</exchange>
<exchange dataSetInternalID="2">
<referenceToFlowDataSet uri="../flows/fb3ec0de-548d-4508-aea5-00b73bf6f702.xml" type="flow data set" refObjectId="fb3ec0de-548d-4508-aea5-00b73bf6f702">
<common:shortDescription xml:lang="de">Erneuerbare Primärenergie zur stofflichen Nutzung (PERM)</common:shortDescription>
</referenceToFlowDataSet>
<functionType>General reminder flow</functionType>
<exchangeDirection>Input</exchangeDirection>
<referencesToDataSource />
<common:other>
<epd:referenceToUnitGroupDataSet uri="../unitgroups/93a60a57-a3c8-11da-a746-0800200c9a66.xml" type="unit group data set" refObjectId="93a60a57-a3c8-11da-a746-0800200c9a66">
<common:shortDescription xml:lang="de">MJ</common:shortDescription>
</epd:referenceToUnitGroupDataSet>
<epd:amount epd:module="A1">0</epd:amount>
<epd:amount epd:module="A2">0</epd:amount>
<epd:amount epd:module="A3">0</epd:amount>
<epd:amount epd:module="A4">0</epd:amount>
<epd:amount epd:module="A5">0</epd:amount>
<epd:amount epd:module="B6">0</epd:amount>
<epd:amount epd:module="C2">0</epd:amount>
<epd:amount epd:module="C3">0</epd:amount>
<epd:amount epd:module="D">0</epd:amount>
</common:other>
</exchange>
<exchange dataSetInternalID="3">
<referenceToFlowDataSet uri="../flows/53f97275-fa8a-4cdd-9024-65936002acd0.xml" type="flow data set" refObjectId="53f97275-fa8a-4cdd-9024-65936002acd0">
<common:shortDescription xml:lang="de">Total erneuerbare Primärenergie (PERT)</common:shortDescription>
</referenceToFlowDataSet>
<functionType>General reminder flow</functionType>
<exchangeDirection>Input</exchangeDirection>
<referencesToDataSource />
<common:other>
<epd:referenceToUnitGroupDataSet uri="../unitgroups/93a60a57-a3c8-11da-a746-0800200c9a66.xml" type="unit group data set" refObjectId="93a60a57-a3c8-11da-a746-0800200c9a66">
<common:shortDescription xml:lang="de">MJ</common:shortDescription>
</epd:referenceToUnitGroupDataSet>
<epd:amount epd:module="A1">707</epd:amount>
<epd:amount epd:module="A2">0.232</epd:amount>
<epd:amount epd:module="A3">-24.3</epd:amount>
<epd:amount epd:module="A4">0.631</epd:amount>
<epd:amount epd:module="A5">0.101</epd:amount>
<epd:amount epd:module="B6">172</epd:amount>
<epd:amount epd:module="C2">0.162</epd:amount>
<epd:amount epd:module="C3">-1.68</epd:amount>
<epd:amount epd:module="D">-205</epd:amount>
</common:other>
</exchange>
<exchange dataSetInternalID="4">
<referenceToFlowDataSet uri="../flows/ac857178-2b45-46ec-892a-a9a4332f0372.xml" type="flow data set" refObjectId="ac857178-2b45-46ec-892a-a9a4332f0372">
<common:shortDescription xml:lang="de">Nicht-erneuerbare Primärenergie als Energieträger (PENRE)</common:shortDescription>
</referenceToFlowDataSet>
<functionType>General reminder flow</functionType>
<exchangeDirection>Input</exchangeDirection>
<referencesToDataSource />
<common:other>
<epd:referenceToUnitGroupDataSet uri="../unitgroups/93a60a57-a3c8-11da-a746-0800200c9a66.xml" type="unit group data set" refObjectId="93a60a57-a3c8-11da-a746-0800200c9a66">
<common:shortDescription xml:lang="de">MJ</common:shortDescription>
</epd:referenceToUnitGroupDataSet>
<epd:amount epd:module="A1">1680</epd:amount>
<epd:amount epd:module="A2">5.83</epd:amount>
<epd:amount epd:module="A3">-122</epd:amount>
<epd:amount epd:module="A4">16.2</epd:amount>
<epd:amount epd:module="A5">2.15</epd:amount>
<epd:amount epd:module="B6">1180</epd:amount>
<epd:amount epd:module="C2">4.16</epd:amount>
<epd:amount epd:module="C3">-258</epd:amount>
<epd:amount epd:module="D">-975</epd:amount>
</common:other>
</exchange>
<exchange dataSetInternalID="5">
<referenceToFlowDataSet uri="../flows/1421caa0-679d-4bf4-b282-0eb850ccae27.xml" type="flow data set" refObjectId="1421caa0-679d-4bf4-b282-0eb850ccae27">
<common:shortDescription xml:lang="de">Nicht-erneuerbare Primärenergie zur stofflichen Nutzung (PENRM)</common:shortDescription>
</referenceToFlowDataSet>
<functionType>General reminder flow</functionType>
<exchangeDirection>Input</exchangeDirection>
<referencesToDataSource />
<common:other>
<epd:referenceToUnitGroupDataSet uri="../unitgroups/93a60a57-a3c8-11da-a746-0800200c9a66.xml" type="unit group data set" refObjectId="93a60a57-a3c8-11da-a746-0800200c9a66">
<common:shortDescription xml:lang="de">MJ</common:shortDescription>
</epd:referenceToUnitGroupDataSet>
<epd:amount epd:module="A1">0.00142</epd:amount>
<epd:amount epd:module="A2">0</epd:amount>
<epd:amount epd:module="A3">1.24E-09</epd:amount>
<epd:amount epd:module="A4">0</epd:amount>
<epd:amount epd:module="A5">1.98E-10</epd:amount>
<epd:amount epd:module="B6">0</epd:amount>
<epd:amount epd:module="C2">0</epd:amount>
<epd:amount epd:module="C3">9.86E-09</epd:amount>
<epd:amount epd:module="D">-3.43E-08</epd:amount>
</common:other>
</exchange>
<exchange dataSetInternalID="6">
<referenceToFlowDataSet uri="../flows/06159210-646b-4c8d-8583-da9b3b95a6c1.xml" type="flow data set" refObjectId="06159210-646b-4c8d-8583-da9b3b95a6c1">
<common:shortDescription xml:lang="de">Total nicht erneuerbare Primärenergie (PENRT)</common:shortDescription>
</referenceToFlowDataSet>
<functionType>General reminder flow</functionType>
<exchangeDirection>Input</exchangeDirection>
<referencesToDataSource />
<common:other>
<epd:referenceToUnitGroupDataSet uri="../unitgroups/93a60a57-a3c8-11da-a746-0800200c9a66.xml" type="unit group data set" refObjectId="93a60a57-a3c8-11da-a746-0800200c9a66">
<common:shortDescription xml:lang="de">MJ</common:shortDescription>
</epd:referenceToUnitGroupDataSet>
<epd:amount epd:module="A1">1680</epd:amount>
<epd:amount epd:module="A2">5.83</epd:amount>
<epd:amount epd:module="A3">-122</epd:amount>
<epd:amount epd:module="A4">16.2</epd:amount>
<epd:amount epd:module="A5">2.15</epd:amount>
<epd:amount epd:module="B6">1180</epd:amount>
<epd:amount epd:module="C2">4.16</epd:amount>
<epd:amount epd:module="C3">-258</epd:amount>
<epd:amount epd:module="D">-975</epd:amount>
</common:other>
</exchange>
<exchange dataSetInternalID="7">
<referenceToFlowDataSet uri="../flows/c6a1f35f-2d09-4f54-8dfb-97e502e1ce92.xml" type="flow data set" refObjectId="c6a1f35f-2d09-4f54-8dfb-97e502e1ce92">
<common:shortDescription xml:lang="de">Einsatz von Sekundärstoffen (SM)</common:shortDescription>
</referenceToFlowDataSet>
<functionType>General reminder flow</functionType>
<exchangeDirection>Input</exchangeDirection>
<referencesToDataSource />
<common:other>
<epd:referenceToUnitGroupDataSet uri="../unitgroups/ad38d542-3fe9-439d-9b95-2f5f7752acaf.xml" type="unit group data set" refObjectId="ad38d542-3fe9-439d-9b95-2f5f7752acaf">
<common:shortDescription xml:lang="de">kg</common:shortDescription>
</epd:referenceToUnitGroupDataSet>
<epd:amount epd:module="A1">3.67</epd:amount>
<epd:amount epd:module="A2">0</epd:amount>
<epd:amount epd:module="A3">0</epd:amount>
<epd:amount epd:module="A4">0</epd:amount>
<epd:amount epd:module="A5">0</epd:amount>
<epd:amount epd:module="B6">0</epd:amount>
<epd:amount epd:module="C2">0</epd:amount>
<epd:amount epd:module="C3">0</epd:amount>
<epd:amount epd:module="D">0</epd:amount>
</common:other>
</exchange>
<exchange dataSetInternalID="8">
<referenceToFlowDataSet uri="../flows/64333088-a55f-4aa2-9a31-c10b07816787.xml" type="flow data set" refObjectId="64333088-a55f-4aa2-9a31-c10b07816787">
<common:shortDescription xml:lang="de">Erneuerbare Sekundärbrennstoffe (RSF)</common:shortDescription>
</referenceToFlowDataSet>
<functionType>General reminder flow</functionType>
<exchangeDirection>Input</exchangeDirection>
<referencesToDataSource />
<common:other>
<epd:referenceToUnitGroupDataSet uri="../unitgroups/93a60a57-a3c8-11da-a746-0800200c9a66.xml" type="unit group data set" refObjectId="93a60a57-a3c8-11da-a746-0800200c9a66">
<common:shortDescription xml:lang="de">MJ</common:shortDescription>
</epd:referenceToUnitGroupDataSet>
<epd:amount epd:module="A1">0</epd:amount>
<epd:amount epd:module="A2">0</epd:amount>
<epd:amount epd:module="A3">0</epd:amount>
<epd:amount epd:module="A4">0</epd:amount>
<epd:amount epd:module="A5">0</epd:amount>
<epd:amount epd:module="B6">0</epd:amount>
<epd:amount epd:module="C2">0</epd:amount>
<epd:amount epd:module="C3">0</epd:amount>
<epd:amount epd:module="D">0</epd:amount>
</common:other>
</exchange>
<exchange dataSetInternalID="9">
<referenceToFlowDataSet uri="../flows/89def144-d39a-4287-b86f-efde453ddcb2.xml" type="flow data set" refObjectId="89def144-d39a-4287-b86f-efde453ddcb2">
<common:shortDescription xml:lang="de">Nicht erneuerbare Sekundärbrennstoffe (NRSF)</common:shortDescription>
</referenceToFlowDataSet>
<functionType>General reminder flow</functionType>
<exchangeDirection>Input</exchangeDirection>
<referencesToDataSource />
<common:other>
<epd:referenceToUnitGroupDataSet uri="../unitgroups/93a60a57-a3c8-11da-a746-0800200c9a66.xml" type="unit group data set" refObjectId="93a60a57-a3c8-11da-a746-0800200c9a66">
<common:shortDescription xml:lang="de">MJ</common:shortDescription>
</epd:referenceToUnitGroupDataSet>
<epd:amount epd:module="A1">0</epd:amount>
<epd:amount epd:module="A2">0</epd:amount>
<epd:amount epd:module="A3">0</epd:amount>
<epd:amount epd:module="A4">0</epd:amount>
<epd:amount epd:module="A5">0</epd:amount>
<epd:amount epd:module="B6">0</epd:amount>
<epd:amount epd:module="C2">0</epd:amount>
<epd:amount epd:module="C3">0</epd:amount>
<epd:amount epd:module="D">0</epd:amount>
</common:other>
</exchange>
<exchange dataSetInternalID="10">
<referenceToFlowDataSet uri="../flows/3cf952c8-f3a4-461d-8c96-96456ca62246.xml" type="flow data set" refObjectId="3cf952c8-f3a4-461d-8c96-96456ca62246">
<common:shortDescription xml:lang="de">Einsatz von Süßwasserressourcen (FW)</common:shortDescription>
</referenceToFlowDataSet>
<functionType>General reminder flow</functionType>
<exchangeDirection>Input</exchangeDirection>
<referencesToDataSource />
<common:other>
<epd:referenceToUnitGroupDataSet uri="../unitgroups/cd950537-0a98-4044-9ba7-9f9a68d0a504.xml" type="unit group data set" refObjectId="cd950537-0a98-4044-9ba7-9f9a68d0a504">
<common:shortDescription xml:lang="de">m^3</common:shortDescription>
</epd:referenceToUnitGroupDataSet>
<epd:amount epd:module="A1">676</epd:amount>
<epd:amount epd:module="A2">0.0216</epd:amount>
<epd:amount epd:module="A3">-3.84</epd:amount>
<epd:amount epd:module="A4">0.0608</epd:amount>
<epd:amount epd:module="A5">0.339</epd:amount>
<epd:amount epd:module="B6">246</epd:amount>
<epd:amount epd:module="C2">0.0156</epd:amount>
<epd:amount epd:module="C3">0.361</epd:amount>
<epd:amount epd:module="D">-0.32</epd:amount>
</common:other>
</exchange>
<exchange dataSetInternalID="11">
<referenceToFlowDataSet uri="../flows/430f9e0f-59b2-46a0-8e0d-55e0e84948fc.xml" type="flow data set" refObjectId="430f9e0f-59b2-46a0-8e0d-55e0e84948fc">
<common:shortDescription xml:lang="de">Gefährlicher Abfall zur Deponie (HWD)</common:shortDescription>
</referenceToFlowDataSet>
<functionType>General reminder flow</functionType>
<exchangeDirection>Output</exchangeDirection>
<referencesToDataSource />
<common:other>
<epd:referenceToUnitGroupDataSet uri="../unitgroups/ad38d542-3fe9-439d-9b95-2f5f7752acaf.xml" type="unit group data set" refObjectId="ad38d542-3fe9-439d-9b95-2f5f7752acaf">
<common:shortDescription xml:lang="de">kg</common:shortDescription>
</epd:referenceToUnitGroupDataSet>
<epd:amount epd:module="A1">0.172</epd:amount>
<epd:amount epd:module="A2">0</epd:amount>
<epd:amount epd:module="A3">0</epd:amount>
<epd:amount epd:module="A4">0</epd:amount>
<epd:amount epd:module="A5">0</epd:amount>
<epd:amount epd:module="B6">0</epd:amount>
<epd:amount epd:module="C2">0</epd:amount>
<epd:amount epd:module="C3">0.0992</epd:amount>
<epd:amount epd:module="D">-0.134</epd:amount>
</common:other>
</exchange>
<exchange dataSetInternalID="12">
<referenceToFlowDataSet uri="../flows/b29ef66b-e286-4afa-949f-62f1a7b4d7fa.xml" type="flow data set" refObjectId="b29ef66b-e286-4afa-949f-62f1a7b4d7fa">
<common:shortDescription xml:lang="de">Entsorgter nicht gefährlicher Abfall (NHWD)</common:shortDescription>
</referenceToFlowDataSet>
<functionType>General reminder flow</functionType>
<exchangeDirection>Output</exchangeDirection>
<referencesToDataSource />
<common:other>
<epd:referenceToUnitGroupDataSet uri="../unitgroups/ad38d542-3fe9-439d-9b95-2f5f7752acaf.xml" type="unit group data set" refObjectId="ad38d542-3fe9-439d-9b95-2f5f7752acaf">
<common:shortDescription xml:lang="de">kg</common:shortDescription>
</epd:referenceToUnitGroupDataSet>
<epd:amount epd:module="A1">269</epd:amount>
<epd:amount epd:module="A2">0.0303</epd:amount>
<epd:amount epd:module="A3">-16.5</epd:amount>
<epd:amount epd:module="A4">0.0569</epd:amount>
<epd:amount epd:module="A5">0.772</epd:amount>
<epd:amount epd:module="B6">252</epd:amount>
<epd:amount epd:module="C2">0.0146</epd:amount>
<epd:amount epd:module="C3">-26</epd:amount>
<epd:amount epd:module="D">-73.4</epd:amount>
</common:other>
</exchange>
<exchange dataSetInternalID="13">
<referenceToFlowDataSet uri="../flows/3449546e-52ad-4b39-b809-9fb77cea8ff6.xml" type="flow data set" refObjectId="3449546e-52ad-4b39-b809-9fb77cea8ff6">
<common:shortDescription xml:lang="de">Entsorgter radioaktiver Abfall (RWD)</common:shortDescription>
</referenceToFlowDataSet>
<functionType>General reminder flow</functionType>
<exchangeDirection>Output</exchangeDirection>
<referencesToDataSource />
<common:other>
<epd:referenceToUnitGroupDataSet uri="../unitgroups/ad38d542-3fe9-439d-9b95-2f5f7752acaf.xml" type="unit group data set" refObjectId="ad38d542-3fe9-439d-9b95-2f5f7752acaf">
<common:shortDescription xml:lang="de">kg</common:shortDescription>
</epd:referenceToUnitGroupDataSet>
<epd:amount epd:module="A1">0.0708</epd:amount>
<epd:amount epd:module="A2">8.23E-06</epd:amount>
<epd:amount epd:module="A3">-0.00618</epd:amount>
<epd:amount epd:module="A4">2.25E-05</epd:amount>
<epd:amount epd:module="A5">4.29E-05</epd:amount>
<epd:amount epd:module="B6">0.169</epd:amount>
<epd:amount epd:module="C2">5.79E-06</epd:amount>
<epd:amount epd:module="C3">-0.00703</epd:amount>
<epd:amount epd:module="D">-0.0634</epd:amount>
</common:other>
</exchange>
<exchange dataSetInternalID="14">
<referenceToFlowDataSet uri="../flows/a2b32f97-3fc7-4af2-b209-525bc6426f33.xml" type="flow data set" refObjectId="a2b32f97-3fc7-4af2-b209-525bc6426f33">
<common:shortDescription xml:lang="de">Komponenten für die Wiederverwendung (CRU)</common:shortDescription>
</referenceToFlowDataSet>
<functionType>General reminder flow</functionType>
<exchangeDirection>Output</exchangeDirection>
<referencesToDataSource />
<common:other>
<epd:referenceToUnitGroupDataSet uri="../unitgroups/ad38d542-3fe9-439d-9b95-2f5f7752acaf.xml" type="unit group data set" refObjectId="ad38d542-3fe9-439d-9b95-2f5f7752acaf">
<common:shortDescription xml:lang="de">kg</common:shortDescription>
</epd:referenceToUnitGroupDataSet>
<epd:amount epd:module="A1">0</epd:amount>
<epd:amount epd:module="A2">0</epd:amount>
<epd:amount epd:module="A3">0</epd:amount>
<epd:amount epd:module="A4">0</epd:amount>
<epd:amount epd:module="A5">0</epd:amount>
<epd:amount epd:module="B6">0</epd:amount>
<epd:amount epd:module="C2">0</epd:amount>
<epd:amount epd:module="C3">0</epd:amount>
<epd:amount epd:module="D">0</epd:amount>
</common:other>
</exchange>
<exchange dataSetInternalID="15">
<referenceToFlowDataSet uri="../flows/d7fe48a5-4103-49c8-9aae-b0b5dfdbd6ae.xml" type="flow data set" refObjectId="d7fe48a5-4103-49c8-9aae-b0b5dfdbd6ae">
<common:shortDescription xml:lang="de">Stoffe zum Recycling (MFR)</common:shortDescription>
</referenceToFlowDataSet>
<functionType>General reminder flow</functionType>
<exchangeDirection>Output</exchangeDirection>
<referencesToDataSource />
<common:other>
<epd:referenceToUnitGroupDataSet uri="../unitgroups/ad38d542-3fe9-439d-9b95-2f5f7752acaf.xml" type="unit group data set" refObjectId="ad38d542-3fe9-439d-9b95-2f5f7752acaf">
<common:shortDescription xml:lang="de">kg</common:shortDescription>
</epd:referenceToUnitGroupDataSet>
<epd:amount epd:module="A1">0</epd:amount>
<epd:amount epd:module="A2">0</epd:amount>
<epd:amount epd:module="A3">0.562</epd:amount>
<epd:amount epd:module="A4">0</epd:amount>
<epd:amount epd:module="A5">0</epd:amount>
<epd:amount epd:module="B6">0</epd:amount>
<epd:amount epd:module="C2">0</epd:amount>
<epd:amount epd:module="C3">6.25</epd:amount>
<epd:amount epd:module="D">0</epd:amount>
</common:other>
</exchange>
<exchange dataSetInternalID="16">
<referenceToFlowDataSet uri="../flows/59a9181c-3aaf-46ee-8b13-2b3723b6e447.xml" type="flow data set" refObjectId="59a9181c-3aaf-46ee-8b13-2b3723b6e447">
<common:shortDescription xml:lang="de">Stoffe für die Energierückgewinnung (MER)</common:shortDescription>
</referenceToFlowDataSet>
<functionType>General reminder flow</functionType>
<exchangeDirection>Output</exchangeDirection>
<referencesToDataSource />
<common:other>
<epd:referenceToUnitGroupDataSet uri="../unitgroups/ad38d542-3fe9-439d-9b95-2f5f7752acaf.xml" type="unit group data set" refObjectId="ad38d542-3fe9-439d-9b95-2f5f7752acaf">
<common:shortDescription xml:lang="de">kg</common:shortDescription>
</epd:referenceToUnitGroupDataSet>
<epd:amount epd:module="A1">0</epd:amount>
<epd:amount epd:module="A2">0</epd:amount>
<epd:amount epd:module="A3">4.06</epd:amount>
<epd:amount epd:module="A4">0</epd:amount>
<epd:amount epd:module="A5">7.88</epd:amount>
<epd:amount epd:module="B6">0</epd:amount>
<epd:amount epd:module="C2">0</epd:amount>
<epd:amount epd:module="C3">24.3</epd:amount>
<epd:amount epd:module="D">0</epd:amount>
</common:other>
</exchange>
<exchange dataSetInternalID="17">
<referenceToFlowDataSet uri="../flows/4da0c987-2b76-40d6-9e9e-82a017aaaf29.xml" type="flow data set" refObjectId="4da0c987-2b76-40d6-9e9e-82a017aaaf29">
<common:shortDescription xml:lang="de">Exportierte elektrische Energie (EEE)</common:shortDescription>
</referenceToFlowDataSet>
<functionType>General reminder flow</functionType>
<exchangeDirection>Output</exchangeDirection>
<referencesToDataSource />
<common:other>
<epd:referenceToUnitGroupDataSet uri="../unitgroups/93a60a57-a3c8-11da-a746-0800200c9a66.xml" type="unit group data set" refObjectId="93a60a57-a3c8-11da-a746-0800200c9a66">
<common:shortDescription xml:lang="de">MJ</common:shortDescription>
</epd:referenceToUnitGroupDataSet>
<epd:amount epd:module="A1">0</epd:amount>
<epd:amount epd:module="A2">0</epd:amount>
<epd:amount epd:module="A3">13.9</epd:amount>
<epd:amount epd:module="A4">0</epd:amount>
<epd:amount epd:module="A5">19.4</epd:amount>
<epd:amount epd:module="B6">0</epd:amount>
<epd:amount epd:module="C2">0</epd:amount>
<epd:amount epd:module="C3">80</epd:amount>
<epd:amount epd:module="D">0</epd:amount>
</common:other>
</exchange>
<exchange dataSetInternalID="18">
<referenceToFlowDataSet uri="../flows/98daf38a-7a79-46d3-9a37-2b7bd0955810.xml" type="flow data set" refObjectId="98daf38a-7a79-46d3-9a37-2b7bd0955810">
<common:shortDescription xml:lang="de">Exportierte thermische Energie (EET)</common:shortDescription>
</referenceToFlowDataSet>
<functionType>General reminder flow</functionType>
<exchangeDirection>Output</exchangeDirection>
<referencesToDataSource />
<common:other>
<epd:referenceToUnitGroupDataSet uri="../unitgroups/93a60a57-a3c8-11da-a746-0800200c9a66.xml" type="unit group data set" refObjectId="93a60a57-a3c8-11da-a746-0800200c9a66">
<common:shortDescription xml:lang="de">MJ</common:shortDescription>
</epd:referenceToUnitGroupDataSet>
<epd:amount epd:module="A1">0</epd:amount>
<epd:amount epd:module="A2">0</epd:amount>
<epd:amount epd:module="A3">4.68</epd:amount>
<epd:amount epd:module="A4">0</epd:amount>
<epd:amount epd:module="A5">46.9</epd:amount>
<epd:amount epd:module="B6">0</epd:amount>
<epd:amount epd:module="C2">0</epd:amount>
<epd:amount epd:module="C3">32</epd:amount>
<epd:amount epd:module="D">0</epd:amount>
</common:other>
</exchange>
</exchanges>
<LCIAResults>
<LCIAResult>
<referenceToLCIAMethodDataSet uri="../flows/77e416eb-a363-4258-a04e-171d843a6460.xml" type="LCIA method data set" refObjectId="77e416eb-a363-4258-a04e-171d843a6460">
<common:shortDescription xml:lang="de">Globales Erwärmungspotenzial (GWP)</common:shortDescription>
</referenceToLCIAMethodDataSet>
<common:other>
<epd:referenceToUnitGroupDataSet uri="../unitgroups/1ebf3012-d0db-4de2-aefd-ef30cedb0be1.xml" type="unit group data set" refObjectId="1ebf3012-d0db-4de2-aefd-ef30cedb0be1">
<common:shortDescription xml:lang="de">kg CO_(2)-Äq.</common:shortDescription>
</epd:referenceToUnitGroupDataSet>
<epd:amount epd:module="A1">78.9</epd:amount>
<epd:amount epd:module="A2">0.422</epd:amount>
<epd:amount epd:module="A3">-1.54</epd:amount>
<epd:amount epd:module="A4">1.16</epd:amount>
<epd:amount epd:module="A5">14.6</epd:amount>
<epd:amount epd:module="B6">67.5</epd:amount>
<epd:amount epd:module="C2">0.301</epd:amount>
<epd:amount epd:module="C3">24.6</epd:amount>
<epd:amount epd:module="D">-68.8</epd:amount>
</common:other>
</LCIAResult>
<LCIAResult>
<referenceToLCIAMethodDataSet uri="../flows/06dcd26f-025f-401a-a7c1-5e457eb54637.xml" type="LCIA method data set" refObjectId="06dcd26f-025f-401a-a7c1-5e457eb54637">
<common:shortDescription xml:lang="de">Abbau Potential der stratosphärischen Ozonschicht (ODP)</common:shortDescription>
</referenceToLCIAMethodDataSet>
<common:other>
<epd:referenceToUnitGroupDataSet uri="../unitgroups/88054749-b0a6-47ea-a82b-dc5b29326512.xml" type="unit group data set" refObjectId="88054749-b0a6-47ea-a82b-dc5b29326512">
<common:shortDescription xml:lang="de">kg CFC11-Äq.</common:shortDescription>
</epd:referenceToUnitGroupDataSet>
<epd:amount epd:module="A1">1.05E-05</epd:amount>
<epd:amount epd:module="A2">2.89E-11</epd:amount>
<epd:amount epd:module="A3">-2.06E-07</epd:amount>
<epd:amount epd:module="A4">4.32E-10</epd:amount>
<epd:amount epd:module="A5">-1.24E-08</epd:amount>
<epd:amount epd:module="B6">4.41E-06</epd:amount>
<epd:amount epd:module="C2">1.11E-10</epd:amount>
<epd:amount epd:module="C3">-5.59E-07</epd:amount>
<epd:amount epd:module="D">-5.04E-06</epd:amount>
</common:other>
</LCIAResult>
<LCIAResult>
<referenceToLCIAMethodDataSet uri="../flows/b4274add-93b7-4905-a5e4-2e878c4e4216.xml" type="LCIA method data set" refObjectId="b4274add-93b7-4905-a5e4-2e878c4e4216">
<common:shortDescription xml:lang="de">Versauerungspotenzial von Boden und Wasser (AP)</common:shortDescription>
</referenceToLCIAMethodDataSet>
<common:other>
<epd:referenceToUnitGroupDataSet uri="../unitgroups/bc50c624-a9bc-45b1-a9b0-e6b10d00476f.xml" type="unit group data set" refObjectId="bc50c624-a9bc-45b1-a9b0-e6b10d00476f">
<common:shortDescription xml:lang="de">kg SO_(2)-Äq.</common:shortDescription>
</epd:referenceToUnitGroupDataSet>
<epd:amount epd:module="A1">0.657</epd:amount>
<epd:amount epd:module="A2">0.00194</epd:amount>
<epd:amount epd:module="A3">-0.0298</epd:amount>
<epd:amount epd:module="A4">0.00557</epd:amount>
<epd:amount epd:module="A5">0.000932</epd:amount>
<epd:amount epd:module="B6">0.288</epd:amount>
<epd:amount epd:module="C2">0.00152</epd:amount>
<epd:amount epd:module="C3">0.0139</epd:amount>
<epd:amount epd:module="D">-0.246</epd:amount>
</common:other>
</LCIAResult>
<LCIAResult>
<referenceToLCIAMethodDataSet uri="../flows/f58827d0-b407-4ec6-be75-8b69efb98a0f.xml" type="LCIA method data set" refObjectId="f58827d0-b407-4ec6-be75-8b69efb98a0f">
<common:shortDescription xml:lang="de">Eutrophierungspotenzial (EP)</common:shortDescription>
</referenceToLCIAMethodDataSet>
<common:other>
<epd:referenceToUnitGroupDataSet uri="../unitgroups/67b5401d-873c-485f-bcf3-6ae83b918822.xml" type="unit group data set" refObjectId="67b5401d-873c-485f-bcf3-6ae83b918822">
<common:shortDescription xml:lang="de">kg PO_(4)^(3)-Äq.</common:shortDescription>
</epd:referenceToUnitGroupDataSet>
<epd:amount epd:module="A1">0.0552</epd:amount>
<epd:amount epd:module="A2">0.00046</epd:amount>
<epd:amount epd:module="A3">-0.000603</epd:amount>
<epd:amount epd:module="A4">0.00127</epd:amount>
<epd:amount epd:module="A5">0.000267</epd:amount>
<epd:amount epd:module="B6">0.0155</epd:amount>
<epd:amount epd:module="C2">0.000351</epd:amount>
<epd:amount epd:module="C3">0.00454</epd:amount>
<epd:amount epd:module="D">-0.0121</epd:amount>
</common:other>
</LCIAResult>
<LCIAResult>
<referenceToLCIAMethodDataSet uri="../flows/1e84a202-dae6-42aa-9e9d-71ea48b8be00.xml" type="LCIA method data set" refObjectId="1e84a202-dae6-42aa-9e9d-71ea48b8be00">
<common:shortDescription xml:lang="de">Bildungspotential für troposphärisches Ozon (POCP)</common:shortDescription>
</referenceToLCIAMethodDataSet>
<common:other>
<epd:referenceToUnitGroupDataSet uri="../unitgroups/01c26c17-9a76-406e-8295-f17b55fd909e.xml" type="unit group data set" refObjectId="01c26c17-9a76-406e-8295-f17b55fd909e">
<common:shortDescription xml:lang="de">kg Ethen-Äq.</common:shortDescription>
</epd:referenceToUnitGroupDataSet>
<epd:amount epd:module="A1">0.0615</epd:amount>
<epd:amount epd:module="A2">0.000194</epd:amount>
<epd:amount epd:module="A3">-0.00182</epd:amount>
<epd:amount epd:module="A4">0.000569</epd:amount>
<epd:amount epd:module="A5">9.92E-05</epd:amount>
<epd:amount epd:module="B6">0.0175</epd:amount>
<epd:amount epd:module="C2">0.000166</epd:amount>
<epd:amount epd:module="C3">-0.000622</epd:amount>
<epd:amount epd:module="D">-0.0155</epd:amount>
</common:other>
</LCIAResult>
<LCIAResult>
<referenceToLCIAMethodDataSet uri="../flows/f7c73bb9-ab1a-4249-9c6d-379a0de6f67e.xml" type="LCIA method data set" refObjectId="f7c73bb9-ab1a-4249-9c6d-379a0de6f67e">
<common:shortDescription xml:lang="de">Potenzial für den abiotischen Abbau nicht fossiler Ressourcen (ADPE)</common:shortDescription>
</referenceToLCIAMethodDataSet>
<common:other>
<epd:referenceToUnitGroupDataSet uri="../unitgroups/54ccd2d9-a32a-4fc2-923d-f2c8c93e89d4.xml" type="unit group data set" refObjectId="54ccd2d9-a32a-4fc2-923d-f2c8c93e89d4">
<common:shortDescription xml:lang="de">kg Sb-Äq.</common:shortDescription>
</epd:referenceToUnitGroupDataSet>
<epd:amount epd:module="A1">0.00479</epd:amount>
<epd:amount epd:module="A2">1.92E-08</epd:amount>
<epd:amount epd:module="A3">-2.81E-06</epd:amount>
<epd:amount epd:module="A4">4.6E-08</epd:amount>
<epd:amount epd:module="A5">3.57E-07</epd:amount>
<epd:amount epd:module="B6">5.54E-06</epd:amount>
<epd:amount epd:module="C2">1.18E-08</epd:amount>
<epd:amount epd:module="C3">-8.22E-05</epd:amount>
<epd:amount epd:module="D">-2.13E-05</epd:amount>
</common:other>
</LCIAResult>
<LCIAResult>
<referenceToLCIAMethodDataSet uri="../flows/804ebcdf-309d-4098-8ed8-fdaf2f389981.xml" type="LCIA method data set" refObjectId="804ebcdf-309d-4098-8ed8-fdaf2f389981">
<common:shortDescription xml:lang="de">Potenzial für den abiotischen Abbau fossiler Brennstoffe (ADPF)</common:shortDescription>
</referenceToLCIAMethodDataSet>
<common:other>
<epd:referenceToUnitGroupDataSet uri="../unitgroups/93a60a57-a3c8-11da-a746-0800200c9a66.xml" type="unit group data set" refObjectId="93a60a57-a3c8-11da-a746-0800200c9a66">
<common:shortDescription xml:lang="de">MJ</common:shortDescription>
</epd:referenceToUnitGroupDataSet>
<epd:amount epd:module="A1">1450</epd:amount>
<epd:amount epd:module="A2">5.81</epd:amount>
<epd:amount epd:module="A3">-102</epd:amount>
<epd:amount epd:module="A4">16.1</epd:amount>
<epd:amount epd:module="A5">2.15</epd:amount>
<epd:amount epd:module="B6">770</epd:amount>
<epd:amount epd:module="C2">4.15</epd:amount>
<epd:amount epd:module="C3">-221</epd:amount>
<epd:amount epd:module="D">-788</epd:amount>
</common:other>
</LCIAResult>
</LCIAResults>
</processDataSet>